臺灣雲林地方法院刑事判決
110年度易字第404號
公  訴  人  臺灣雲林地方檢察署檢察官
被      告  顏銘毅


選任辯護人  呂維凱律師
上列被告因恐嚇取財案件，經檢察官提起公訴（109年度偵字第7
648號），於準備程序進行中，被告就被訴事實為有罪之陳述，
經合議庭裁定由受命法官獨任進行簡式審判程序，判決如下：
    主      文
顏銘毅犯恐嚇取財罪，處有期徒刑捌月。
    事實及理由
壹、犯罪事實
一、顏銘毅與王志倫為朋友關係，顏銘毅因缺錢花用，竟意圖為
    自己之不法所有，基於恐嚇取財之犯意，接續於如附表一所
    示之時、地，以如附表一、二所示加害生命、身體之言語及
    方式，向王志倫索取金錢，王志倫本無意交付財產，惟因顏
    銘毅不斷撥打電話，並為上開恐嚇之言語，使王志倫心生畏
    懼，因而陸續於附表一所示之時、地，交付如附表一所示之
    金錢予顏銘毅。
二、案經王志倫訴由雲林縣警察局報告臺灣雲林地方檢察署檢察
    官偵查起訴。
貳、程序部分
　　被告顏銘毅所犯之罪，係死刑、無期徒刑、最輕本刑為3年
    以上有期徒刑以外之罪，亦非高等法院管轄第一審案件，被
    告於準備程序就前揭被訴事實為有罪之陳述，經依法告知簡
    式審判程序之旨，並聽取檢察官、被告及辯護人之意見後，
    本院合議庭認無不得或不宜依簡式審判程序進行之情形，爰
    依刑事訴訟法第273條之1第1項規定，裁定本案由受命法官
    獨任進行簡式審判程序，是本案之證據調查，依同法第273
    條之2規定，不受同法第159條第1項、第161條之2、第161條
    之3、第163條之1及第164條至第170條規定之限制。
參、認定犯罪事實所憑之證據及理由
    上開犯罪事實，業據被告於警詢、偵訊、本院準備程序及審
    理時均坦承不諱（警卷第5至18頁；偵7648號卷第167至173
    頁；本院卷第89頁、第96頁、第134頁、第170頁、第179至1
    80頁），核與證人即告訴人王志倫於警詢及偵訊時之證述大
    致相符（警卷第65至127頁；偵7648號卷第29至35頁），並
    有如附表二所示門號0000000000號電話通訊監察譯文（警卷
    第19至63頁）、本院109年6月19日雲院惠刑勤決109聲監可
    字第000058號函暨所附109年聲監字第000309號通訊監察書
    、電話附表、本院109年11月19日雲院惠刑勤決109聲監可字
    第000112號函暨所附109年聲監續字第000473號通訊監察書
    、電話附表（警卷第149至154頁；偵7648號卷第153頁）、
    告訴人提出之通話紀錄截圖（偵7648號卷第61至113頁）各1
    份在卷可稽，足認被告於本院所為之任意性自白，核與事實
    相符，本件事證明確，被告犯行堪予認定，均應依法論科。
肆、論罪科刑
一、按恐嚇取財罪之恐嚇行為，並無限制，凡以積極明示之言語
    、行為或其他暗示其危害，足使被害人理解其意義而使其心
    生畏怖者，均不失為恐嚇行為（最高法院75年度台上字第20
    47號判決意旨參照）；又所謂恐嚇行為之內容，並無限制，
    凡一切言語、舉動，足以使人生畏怖心者，均包含在內，只
    須對他人不利益為已足，非必為惡害，亦不限於不法之情事
    ，縱使合法之情事，而足以使人心生畏怖者，亦均屬之。是
    恐嚇之性質，不以違法為必要，雖屬合法之事，若以恐嚇要
    挾，仍構成恐嚇取財罪（最高法院52年度台上字第751號、7
    6年度台上字第7178號判決意旨參照）。被告明知告訴人並
    無給付財物之義務，惟其竟透過電話恫嚇告訴人，致告訴人
    心生恐懼而交付金錢，是揆諸上開判決意旨，被告本案行為
    業已該當恐嚇取財。核被告所為，係犯刑法第346條第1項之
    恐嚇取財罪。
二、被告本於一恐嚇取財犯意，接續於附表一所載之時間，撥打
    電話予告訴人，並於通話中不斷以如附表二所示加害生命、
    身體之言語恫嚇告訴人，致告訴人心生畏懼而於附表一所示
    時間，陸續將如附表一所示款項交付被告收受，其所為恐嚇
    取財犯行係於密切接近之時地實施，所侵害者乃同一法益，
    各行為之獨立性極為薄弱，依一般社會健全觀念，在時間差
    距上，難以強行分開，在刑法評價上，以視為數個舉動之接
    續施行，合為包括之一行為予以評價，較為合理，應論以接
    續犯一罪。
三、至辯護人雖辯護以：被告犯後坦承犯行，態度良好，請審酌
    被告已經與告訴人達成調解，請依刑法第59條規定對被告減
    輕其刑，避免被告入監服刑等語（本院卷第184頁），惟按
    刑法第59條規定之酌量減輕其刑，必須犯罪另有特殊之原因
    與環境，在客觀上足以引起一般同情，認為即使予以宣告法
    定最低度刑，猶嫌過重者，始有其適用。此所謂法定最低度
    刑，固包括法定最低本刑；惟遇有其他法定減輕之事由者，
    則應係指適用其他法定減輕事由減輕後之最低度刑而言。倘
    被告別有其他法定減輕事由者，應先適用法定減輕事由減輕
    其刑後，猶認其犯罪之情狀顯可憫恕，即使科以該減輕後之
    最低度刑仍嫌過重者，始得適用刑法第59條規定酌量減輕其
    刑（最高法院107年度台上字第2512號判決意旨參照）。本
    院審酌被告所為本案恐嚇取財之犯行，時間非短，次數甚多
    ，金額甚鉅，不僅造成告訴人身心上恐懼，並致告訴人受有
    相當之財產損失，對社會治安危害甚鉅，倘遽予憫恕，對其
    個人難收改過遷善之效，無法達到刑罰特別預防之目的；再
    者，被告係因缺錢花用，而罔顧告訴人對其之信任，不斷向
    告訴人索討金錢，被告正值青壯年，並非無謀生能力，卻選
    擇以此方式牟取不義之財，衡以本案犯罪情節，客觀上實無
    何等足以引起一般同情之客觀情狀而應予以憫恕之情，故無
    援用刑法第59條酌減其刑之必要，辯護人請求依刑法第59條
    規定酌減其刑，礙難准許。
四、爰審酌被告正值青壯年，不思以正當方式謀利，罔顧告訴人
    積極經營友誼之心情，竟藉告訴人對其信任不斷以急需用錢
    為由向告訴人索討金錢，並於告訴人拒絕時多次以加害生命
    、身體之言語恫嚇告訴人，以此方式使告訴人心生畏懼並陸
    續交付合計高達新臺幣（下同）91萬5,000元，所為不僅造
    成告訴人身心上恐懼，並致告訴人受有相當之財產損失，犯
    罪情節並非輕微，顯乏尊重他人之觀念，危害社會秩序，被
    告法治觀念實屬淡薄，所為殊值非難；惟念及被告犯後始終
    坦承犯行，且與告訴人達成調解，有本院110年度司附民移
    調字第80號調解筆錄1份附卷可佐（本院卷第187頁），堪認
    被告犯後已努力彌補告訴人所受之損害，犯後態度尚可；兼
    衡被告自陳學歷為高職肄業（個人戶籍資料查詢結果為高職
    畢業），務農為業，月收入約2萬元、未婚無子女，與祖母
    、父親、兄弟同住之家庭經濟狀況（本院卷第183頁），暨
    檢察官及告訴人對本案量刑之意見，本案之犯罪情節等一切
    情狀，對被告量處如主文所示之刑。
五、另辯護人主張若符合緩刑之要件，請考量被告已與告訴人達
    成調解，給與被告緩刑之機會等語，惟查被告前於110年間
    ，因違反毒品危害防制條例案件，經本院以109年度訴字第8
    19號判處應執行有期徒刑4年，被告提起上訴，經臺灣高等
    法院臺南分院以110年度上訴字第433號撤銷改判應執行有期
    徒刑3年10月，再經被告提起上訴，經最高法院以110年度台
    上字第5941號駁回上訴確定等情，此有臺灣高等法院被告前
    案紀錄表1份（本院卷第191至195頁）附卷可參，是被告本
    案犯行尚與緩刑要件不符，無法依刑法第74條第1項規定，
    對其宣告緩刑。
六、沒收
　㈠另案扣押之蘋果廠牌行動電話1支（搭配門號0000000000號SI
    M卡1張）為被告所有，並供其本案犯行聯絡所用等情，有如
    附表二所示門號0000000000號電話通訊監察譯文（警卷第19
    至63頁）、本院109年聲監字第000309號、109年聲監續字第
    000473號通訊監察書暨電話附表（警卷第149至154頁；偵76
    48號卷第153頁）等存卷可佐，惟業經另案判決予以宣告沒
    收確定，並經分案執行（臺灣雲林地方檢察署110年度執沒
    字第1187號），此有臺灣高等法院臺南分院110年度上訴字
    第433號、最高法院110年度台上字第5941號判決書及臺灣高
    等法院被告前案紀錄表各1份在卷可憑，本院即無從再為沒
    收之宣告，附此敘明。 
　㈡按刑法沒收新制目的在於澈底剝奪犯罪行為人之犯罪所得，
    使其不能坐享犯罪成果，以杜絕犯罪誘因。考量避免雙重剝
    奪，犯罪所得如已實際發還或賠償被害人者，不予宣告沒收
    或追徵。未扣案之犯罪所得91萬5,000元乃被告本案犯行之
    犯罪所得，考量被告已與告訴人達成調解，約定併與被告其
    餘借款分期賠償告訴人共計720萬元，有上開本院110年度司
    附民移調字第80號調解筆錄1份附卷可參，倘被告違反調解
    內容，告訴人亦得聲請法院強制執行，是本院認被告與告訴
    人就本案所成立之調解內容，已達到沒收制度剝奪被告犯罪
    所得之立法目的，此部分如於本案仍諭知沒收，將使被告承
    受過度之不利益，顯屬過苛之情，爰依刑法第38條之2第2項
    之規定，不予宣告沒收或追徵。　
伍、應適用之法律
一、刑事訴訟法第273條之1第1項、第299條第1項前段。
二、刑法第346條第1項。
三、刑法施行法第1條之1第1項。
本案經檢察官黃立宇提起公訴，檢察官李松諺、蕭仕庸到庭執行
職務。
中　　華　　民　　國　　110 　年　　12　　月　　14　　日
                  刑事第六庭  法  官  簡伶潔
以上正本證明與原本無異。                         
如不服本判決應於收受送達後20日內向本院提出上訴書狀，並應
敘述具體理由；其未敘述上訴理由者，應於上訴期間屆滿後20日
內向本院補提理由書（均須按他造當事人之人數附繕本）「切勿
逕送上級法院」。告訴人或被害人如對於本判決不服者，應具備
理由請求檢察官上訴，其上訴期間之計算係以檢察官收受判決正
本之日期為準。　
                              書記官  高士童          
中　　華　　民　　國　　110 　年　　12　　月　　15　　日
                          
附錄本案論罪科刑法條全文：
中華民國刑法第346條
意圖為自己或第三人不法之所有，以恐嚇使人將本人或第三人之
物交付者，處6月以上5年以下有期徒刑，得併科3萬元以下罰金
。
以前項方法得財產上不法之利益，或使第三人得之者，亦同。
前二項之未遂犯罰之。
附表一：
編號 交付金錢時間及地點 行為方式 交付金額、方式（新臺幣） 1 民國109年5月18日下午7時15分許，在雲林縣虎尾鎮某全家超商。 顏銘毅於109年5月18日下午6時15分、7時3分、10分、26分許，以其持用之門號0000000000號行動電話與王志倫所持用門號0000000000號行動電話聯絡向王志倫商約借錢（通話內容詳如附表二編號1），並以前開通話所示之加害生命、身體之言語恫嚇王志倫，王志倫本無意交付財產，因顏銘毅恫嚇後心生畏怖，始以右列方式交付金錢。 王志倫交付3萬元予顏銘毅，顏銘毅當場收受。 2 109年5月19日下午7時20分許，在雲林縣○○鎮○○00○00號之黑松汽水工廠。 顏銘毅接續上開恐嚇取財之犯意，於109年5月19日上午7時49分、下午6時17分許，分別以上列電話向王志倫借款（通話內容詳如附表二編號2），並以前開通話所示之加害生命、身體之言語恫嚇王志倫，王志倫本無意交付財產，因顏銘毅恫嚇後心生畏怖，始以右列方式交付金錢。 王志倫交付2萬3,000元予顏銘毅，顏銘毅當場收受。 3 109年5月20日下午6時50分許，在雲林縣虎尾鎮中正國小對面某處。 顏銘毅接續上開恐嚇取財之犯意，於109年5月20日下午6時21分、40分、45分許，分別以上列電話向王志倫借款（通話內容詳如附表二編號3），並以前開通話所示之加害生命、身體之言語恫嚇王志倫，王志倫本無意交付財產，因顏銘毅恫嚇後心生畏怖，始以右列方式交付金錢。 王志倫交付2萬元予顏銘毅，顏銘毅當場收受。 4 109年5月23日下午6時20分許，在雲林縣虎尾鎮中正國小對面某處。 顏銘毅接續上開恐嚇取財之犯意，於109年5月23日下午6時16分許，以上列電話向王志倫恫嚇借款（通話內容詳如附表二編號4），並以前開通話所示之加害生命、身體之言語恫嚇王志倫，王志倫本無意交付財產，因顏銘毅恫嚇後心生畏怖，始以右列方式交付金錢。 王志倫交付3萬2,000元予顏銘毅，顏銘毅當場收受。 5 109年5月25日下午7時5分許，在雲林縣虎尾鎮某圓環附近某處。 顏銘毅接續上開恐嚇取財之犯意，於109年5月24日下午3時34分、5月25日上午6時52分、下午3時34分、6時32分、42分、51分許，分別以上列電話向王志倫恫嚇借款（通話內容詳如附表二編號5），並以前開通話所示之加害生命、身體之言語恫嚇王志倫，王志倫本無意交付財產，因顏銘毅恫嚇後心生畏怖，始以右列方式交付金錢。 王志倫交付4萬8,000元予顏銘毅，顏銘毅當場收受。 6 109年5月26日下午7時20分許，在雲林縣虎尾鎮中正國小對面某處。 顏銘毅接續上開恐嚇取財之犯意，於109年5月26日上午3時26分、7時36分、下午6時22分、24分、56分、8時38分許，以上列電話向王志倫恫嚇借款（通話內容詳如附表二編號6），並以前開通話所示之加害生命、身體之言語恫嚇王志倫，王志倫本無意交付財產，因顏銘毅恫嚇後心生畏怖，始以右列方式交付金錢。 王志倫交付7萬8,000元予顏銘毅，顏銘毅當場收受。 7 109年5月27日下午7時30分許，在雲林縣虎尾鎮中正國小對面某處。 顏銘毅接續上開恐嚇取財之犯意，於109年5月27日上午8時4分、下午6時28分、29分、7時14分許，分別以上列電話向王志倫恫嚇借款（通話內容詳如附表二編號7），並以前開通話所示之加害生命、身體之言語恫嚇王志倫，王志倫本無意交付財產，因顏銘毅恫嚇後心生畏怖，始以右列方式交付金錢。 王志倫交付2,000元予顏銘毅，顏銘毅當場收受。 8 109年5月28日下午9時45分許，在雲林縣虎尾鎮中正國小對面某處。 顏銘毅接續上開恐嚇取財之犯意，於109年5月28日下午6時8分、9時19分、33分許，分別以上列電話向王志倫恫嚇借款（通話內容詳如附表二編號8），並以前開通話所示之加害生命、身體之言語恫嚇王志倫，王志倫本無意交付財產，因顏銘毅恫嚇後心生畏怖，始以右列方式交付金錢。 王志倫交付1萬元予顏銘毅，顏銘毅當場收受。 9 109年5月29日下午9時40分許，在雲林縣虎尾鎮中正國小對面某處。 顏銘毅接續上開恐嚇取財之犯意，於109年5月29日下午3時32分、9時19分、25分、36分許，分別以上列電話向王志倫恫嚇借款（通話內容詳如附表二編號9），並以前開通話所示之加害生命、身體之言語恫嚇王志倫，王志倫本無意交付財產，因顏銘毅恫嚇後心生畏怖，始以右列方式交付金錢。 王志倫交付2萬元予顏銘毅，顏銘毅當場收受。 10 109年5月30日下午7時許，在雲林縣虎尾鎮中正國小對面某處。 顏銘毅接續上開恐嚇取財之犯意，於109年5月30日下午3時45分、46分、6時20分、38分許，分別以上列電話向王志倫恫嚇借款（通話內容詳如附表二編號10），並以前開通話所示之加害生命、身體之言語恫嚇王志倫，王志倫本無意交付財產，因顏銘毅恫嚇後心生畏怖，始以右列方式交付金錢。 王志倫交付2萬5,000元予顏銘毅，顏銘毅當場收受。 11 109年6月1日下午9時55分許，在雲林縣虎尾鎮臺大醫院雲林分院急診室旁巷子內某處。 顏銘毅接續上開恐嚇取財之犯意，於109年6月1日上午7時43分、下午9時36分、49分、59分許，分別以上列電話向王志倫恫嚇借款（通話內容詳如附表二編號11），並以前開通話所示之加害生命、身體之言語恫嚇王志倫，王志倫本無意交付財產，因顏銘毅恫嚇後心生畏怖，始以右列方式交付金錢。 王志倫交付3萬8,000元予顏銘毅，顏銘毅當場收受。 12 109年6月2日下午9時55分許，在雲林縣虎尾鎮中正國小對面某處。 顏銘毅接續上開恐嚇取財之犯意，於109年6月2日上午7時43分、45分、下午5時20分、6時43分許，分別以上列電話向王志倫恫嚇借款（通話內容詳如附表二編號12），並以前開通話所示之加害生命、身體之言語恫嚇王志倫，王志倫本無意交付財產，因顏銘毅恫嚇後心生畏怖，始以右列方式交付金錢。 王志倫交付3萬元予顏銘毅，顏銘毅當場收受。 13 109年6月3日下午7時35分許，在雲林縣虎尾鎮中正國小對面某處。 顏銘毅接續上開恐嚇取財之犯意，於109年6月3日下午6時26分、7時28分許，分別以上列電話向王志倫恫嚇借款（通話內容詳如附表二編號13），並以前開通話所示之加害生命、身體之言語恫嚇王志倫，王志倫本無意交付財產，因顏銘毅恫嚇後心生畏怖，始以右列方式交付金錢。 王志倫交付2萬元予顏銘毅，顏銘毅當場收受。 14 109年6月4日下午7時0分許，在雲林縣虎尾鎮中正國小對面某處。 顏銘毅接續上開恐嚇取財之犯意，於109年6月4日下午6時51分許，以上列電話向王志倫恫嚇借款（通話內容詳如附表二編號14），並以前開通話所示之加害生命、身體之言語恫嚇王志倫，王志倫本無意交付財產，因顏銘毅恫嚇後心生畏怖，始以右列方式交付金錢。 王志倫交付3萬元予顏銘毅，顏銘毅當場收受。 15 109年6月17日下午8時15分許，在雲林縣○○鎮○○00○00號黑松汽水工廠附近某處。 顏銘毅接續上開恐嚇取財之犯意，於109年6月17日下午8時8分8秒、16秒許，分別以上列電話向王志倫恫嚇借款（通話內容詳如附表二編號15），並以前開通話所示之加害生命、身體之言語恫嚇王志倫，王志倫本無意交付財產，因顏銘毅恫嚇後心生畏怖，始以右列方式交付金錢。 王志倫交付3萬5,000元予顏銘毅，顏銘毅當場收受。 16 109年6月18日下午9時30分許，在雲林縣虎尾鎮中正國小對面某處。 顏銘毅接續上開恐嚇取財之犯意，於109年6月18日下午6時1分、12分、9時23分許，分別以上列電話向王志倫恫嚇借款（通話內容詳如附表二編號16），並以前開通話所示之加害生命、身體之言語恫嚇王志倫，王志倫本無意交付財產，因顏銘毅恫嚇後心生畏怖，始以右列方式交付金錢。 王志倫交付5萬1,000元予顏銘毅，顏銘毅當場收受。 17 109年6月20日下午6時15分許，在雲林縣虎尾鎮中正國小對面某處。 顏銘毅接續上開恐嚇取財之犯意，於109年6月20日下午5時13分、6時2分、8時50分許，分別以上列電話向王志倫恫嚇借款（通話內容詳如附表二編號17），並以前開通話所示之加害生命、身體之言語恫嚇王志倫，王志倫本無意交付財產，因顏銘毅恫嚇後心生畏怖，始以右列方式交付金錢。 王志倫交付5萬元予顏銘毅，顏銘毅當場收受。 18 109年6月21日下午6時15分許，在雲林縣虎尾鎮某全家超商附近某處。 顏銘毅接續上開恐嚇取財之犯意，於分別109年6月12日上午12時38分、40分、9時57分、10時53分、11時14分、下午8時3分、24分許，以上列電話向王志倫恫嚇借款（通話內容詳如附表二編號18），並以前開通話所示之加害生命、身體之言語恫嚇王志倫，王志倫本無意交付財產，因顏銘毅恫嚇後心生畏怖，始以右列方式交付金錢。 王志倫交付3萬元予顏銘毅，顏銘毅當場收受。 19 109年6月22日下午7時30分許，在雲林縣西螺鎮廣興國小旁球場。 顏銘毅接續上開恐嚇取財之犯意，於109年6月22日下午7時14分、22分許，分別以上列電話向王志倫恫嚇借款（通話內容詳如附表二編號19），並以前開通話所示之加害生命、身體之言語恫嚇王志倫，王志倫本無意交付財產，因顏銘毅恫嚇後心生畏怖，始以右列方式交付金錢。 王志倫交付2萬元予顏銘毅，顏銘毅當場收受。 20 109年6月24日下午7時0分許，在雲林縣虎尾鎮圓環旁某統一超商。 顏銘毅接續上開恐嚇取財之犯意，於109年6月24日下午3時8分、5時17分許，分別以上列電話向王志倫恫嚇借款（通話內容詳如附表二編號20），並以前開通話所示之加害生命、身體之言語恫嚇王志倫，王志倫本無意交付財產，因顏銘毅恫嚇後心生畏怖，始以右列方式交付金錢。 王志倫交付8,000元予顏銘毅，顏銘毅當場收受。 21 109年6月27日下午7時0分許，在雲林縣○○鎮○○00○00號之黑松汽水工廠某處。 顏銘毅接續上開恐嚇取財之犯意，於109年6月27日下午7時10分許，以上列電話向王志倫恫嚇借款（通話內容詳如附表二編號21），並以前開通話所示之加害生命、身體之言語恫嚇王志倫，王志倫本無意交付財產，因顏銘毅恫嚇後心生畏怖，始以右列方式交付金錢。 王志倫交付2萬5,000元予顏銘毅，顏銘毅當場收受。 22 109年6月28日下午1時許，在雲林縣○○鎮○○00○00號之黑松汽水工廠某處。 顏銘毅接續上開恐嚇取財之犯意，於109年6月28日上午11時40分、40分、下午12時46分許，分別以上列電話向王志倫恫嚇借款（通話內容詳如附表二編號22），並以前開通話所示之加害生命、身體之言語恫嚇王志倫，王志倫本無意交付財產，因顏銘毅恫嚇後心生畏怖，始以右列方式交付金錢。 王志倫交付6萬元予顏銘毅，顏銘毅當場收受。 23 109年6月29日下午9時40分許，在雲林縣○○鎮○○00○00號之黑松汽水工廠某處。 顏銘毅接續上開恐嚇取財之犯意，於109年6月29日上午7時58分、下午9時18分、30分許，分別以上列電話向王志倫恫嚇借款（通話內容詳如附表二編號23），並以前開通話所示之加害生命、身體之言語恫嚇王志倫，王志倫本無意交付財產，因顏銘毅恫嚇後心生畏怖，始以右列方式交付金錢。 王志倫交付5萬元予顏銘毅，顏銘毅當場收受。 24 109年7月2日下午8時許，在雲林縣○○鎮○○00○00號之黑松汽水工廠某處。 顏銘毅接續上開恐嚇取財之犯意，於109年7月2日下午7時16分許，以上列電話向王志倫恫嚇借款（通話內容詳如附表二編號24），並以前開通話所示之加害生命、身體之言語恫嚇王志倫，王志倫本無意交付財產，因顏銘毅恫嚇後心生畏怖，始以右列方式交付金錢。 王志倫交付6萬元予顏銘毅，顏銘毅當場收受。 25 109年7月5日下午8時許，在雲林縣○○鎮○○路0號之御花園汽車旅館旁。 顏銘毅接續上開恐嚇取財之犯意，於109年7月5日上午8時51分3秒、14秒許，分別以上列電話向王志倫恫嚇借款（通話內容詳如附表二編號25），並以前開通話所示之加害生命、身體之言語恫嚇王志倫，王志倫本無意交付財產，因顏銘毅恫嚇後心生畏怖，始以右列方式交付金錢。 王志倫交付2萬元予顏銘毅，顏銘毅當場收受。 26 109年7月8日上午8時許，在雲林縣西螺鎮廣興國小旁球場。 顏銘毅接續上開恐嚇取財之犯意，於109年7月8日上午2時39分許，以上列電話向王志倫恫嚇借款（通話內容詳如附表二編號26），並以前開通話所示之加害生命、身體之言語恫嚇王志倫，王志倫本無意交付財產，因顏銘毅恫嚇後心生畏怖，始以右列方式交付金錢。 王志倫交付6萬元予顏銘毅，顏銘毅當場收受。 27 109年7月9日下午6時30分許，在雲林縣西螺鎮廣興國小旁球場。 顏銘毅接續上開恐嚇取財之犯意，於109年7月9日下午6時2分45秒、48秒、52秒、57秒、6時3分、7分32秒、39秒許，分別以上列電話向王志倫恫嚇借款（通話內容詳如附表二編號27），並以前開通話所示之加害生命、身體之言語恫嚇王志倫，王志倫本無意交付財產，因顏銘毅恫嚇後心生畏怖，始以右列方式交付金錢。 王志倫交付4萬元予顏銘毅，顏銘毅當場收受。 

附表二：通訊監察譯文一覽表 
編號 時      間  通  訊  監  察  譯  文  內  容   備            註  １ ①109年5月18日下午6時15分【A撥打給B】  A ：0000-000000（顏銘毅） B ：0000-000000（王志倫） ①佐證檢察官起訴書附表一編號1。 ②通訊監察譯文出處：警卷第19至22頁。   B ：喂。 A ：你在建南嗎。 B ：蛤。 A ：幾點可以拿。 B ：7點半左右差不多吧。 A ：7點半再拿。 B ：那你幾點要進去。 A ：我拿完就進去了阿。 B ：不會明天又找我來借吧。 A ：你現在在哪裏。 B ：我現在在公司阿，剛出來阿。 A ：您娘跟我講那麼大聲是殺小。 B ：我已經剛出來半路中。 A ：喔。7點半喔要去哪拿，喂！7點     半去跟你拿還是現在。 B ：要7點半因為我現在手頭沒錢要     去借。 A ：7點半阿。 B ：黑。 A ：看你要多借一些嗎我就不用找你     了。 B ：我要怎麼借，我都沒還人要怎麼     借，我還要去拜託人家。 A ：我那知道你要怎麼借。 B ：現在是你要跟我借我也沒辦法借     那麼多給你阿，我也坦白跟你說     阿。 A ：看要多借幾千塊還是怎樣阿，我     就不會再找你了阿。 B ：你不是要進去，阿不就沒進去。 A ：今天要進去，今晚要進去，我怕     我手頭不夠。 B ：怎麼可能不夠，已經20幾萬了那     可能不夠，一定夠的阿，反而我     現在手頭不夠，反而我擔心我的     錢，我的工地的。 A ：2年A20幾萬那夠。 B ：怎麼會不夠。 A ：看你阿。 B ：我最多借3萬，其他我沒辦法借     。 A ：看你阿，看你要多借幾萬。 B ：3萬這樣而已。 A ：不多借一點。不然我還是找你。 B ：沒辦法，你還要找我做什麼，這 　　樣表示你沒進去阿。 A ：我要進去阿，你多借幾萬我就不     會找你阿。 B ：這樣你要怎麼找我，你在裏面怎     麼找我。 A ：我說你多借幾萬我不會找你阿，     我要進去阿。 B ：不就我借不夠你一樣明天、後天     還要來找我借就對了。 A ：因為我沒借到我不可能進去阿。 B ：問題是我現在沒辦法借那麼多阿     。 A ：你湊一下就有了。 B ：就3萬阿，最多就3萬阿。 A ：阿我多借幾萬塊阿，看你阿。 B ：借3萬塊就這樣。 A ：哇覽趴。 B ：我這就3萬塊你如果要借那麼我     也沒辦法。 A ：你想辦法多借幾萬塊，再晚一點     我等你不要緊拉。 B ：蛤。 A ：多借幾萬塊，再晚一點我等你不     要緊啦。 B ：3萬塊這樣而已。 A ：沒阿，阿不夠我還是找你阿。 B ：我沒辦法你也別再來找我。你已     經跟我借很多，借一借都不還，     我也還沒還人錢呢。 A ：我會還你好嗎。 B ：蛤？ A ：我會叫人慢慢匯到簿子給你好嗎     。 B ：對，你是借的我知道，但是我現     在沒人可以借，借那麼多給我。 A ：我說你多借幾萬塊，2萬快好某     （模糊）。 B ：我看借多少算多少，我也沒辦法     。 A ：好阿。應該沒辦法借了。你說7     點半？ B ：蛤？ A ：7點半要去那？中正國小。 B ：黑阿中正國小最後一次了，你別     再來找我，拜託你了，我真的找     不到人借了。 A ：7點半好.掰掰。   ②109年5月18日下午7時3分【B撥打給A】  B ：喂你這邊是那裏？ A ：家阿。 B ：我現在有借到，我現在在半路店     ，看你要馬上來哪嗎 A ：小萬他媽怎麼了（模糊臺語音）     。 B ：萊爾富這邊。半路店這。 A ：莱爾富恩。 B ：黑阿，萊爾富這，空弟這邊。 A ：好好，哪？中溪國小那邊？ B ：沒，半路店這邊這。 A ：哪，要這麼久。 B ：沒，因為我在這邊買東西，我等     一，看要在這邊等嗎？ A ：全家還是萊爾富？ B ：全...家，半路店這、全家這、     轉角這、空地。 A ：全家旁邊這個空地。好。 B ：黑。 A ：好，馬上到，掰掰   ③109年5月18日下午7時10分【A撥打給B】  B ：喂。 A ：阿志你報警喔。 B ：我那有報警，我要報早就報了。A ：蛤？ B ：我要報早就報了，還要等到你說 　  喔。 A ：你要報就對了？ B ：我又還沒報。 A ：你要找難看是嗎？ B ：蛤？什麼？ A ：我們兩個要一起配是嗎？ B ：是你要跟我配，我根本沒想要報 　  ，我也想要自己處理這個整個結 　  束就好了，都沒交集，我也很希 　  望這樣，結果你都要厂一丫ˋ（ 　  臺語）的，我也不想要，我也不想要跟你配。 A ：所以你有報嗎？ B ：蛤？ A ：有報警？ B ：沒，我沒報阿。 A ：喔好啦好，你在哪？ B ：我在半路店這，這邊買東西。 A ：買啥？ B ：買吃的阿、晚餐阿、家裏的阿。 A ：開車阿？ B ：全家對面這邊這。 A ：你開車嗎？ B ：黑阿。 A ：阿我現在要在哪邊等你，全家旁 　  邊？ B ：黑阿，你到全家旁邊等我，空地 　  那，你要到了嗎？ A ：你要先回去還是先拿給我？ B ：沒，我先拿給你我就直接回家， 　  說好不交集拜託、可以嗎？ A ：好好好。 B ：蛤、可以嗎？阿毅。 A ：好好好別在那哭夭（臺語音）。 B ：不是在哭夭，是你每次都說好結 　  果都假的。 A ：好拉   ④109年5月18日下午7時26分【B撥打給A】  B ：喂。 A ：你很忙嗎？ B ：沒阿，幹嗎？ A ：我還差3千A。 B ：什麼差3千？ A ：我還差3千阿。 B ：我這沒3千阿，借剛好而已，我     身上也沒了。 A ：我不是叫你多借？ B ：對阿，我有多借，沒辦法了我也     要過活。 A ：這樣呢？ B ：對阿我只有這樣。 A ：我明天再找你。 B ：你找我要幹嗎…我這又沒有，你     是要找我做什麼，我不是說最後     一次了。 A ：可是我不夠阿？ B ：我這也不夠，我也不夠可用。 A ：我差3千呢。 B ：我這又沒有。 A ：不夠我明天再找你。 B ：什麼？ A ：不然我明天再找你阿。 B ：找我幹嗎？ A ：我不夠阿，你聽不懂阿。 B ：問題我現在沒辦法借，你聽不懂     嗎，我說這最後一次了喔，最多     就借這些而已。 A ：隨便你阿，我明天再找你。 B ：你別再來找我，我拜託你好嗎？     我真的沒有錢可以借了。 A ：你要跟我吵架是嗎？ B ：我這又沒錢可借了拉。 A ：哭爸喔，小聲點你是在哭夭喔。B ：阿你也別罵那麼難聽好嗎？ A ：...（模糊）我還差3千呢？ B ：差3千你朋友那邊不能借嗎？ A ：就沒有阿。 B ：我這也沒有阿，我這葉沒人可以     借阿。 A ：我明天再找你。 B ：你是在找我幹什麼？還是你沒進     去，你跟本沒要進去。 A ：我有阿，我跟你說差3千你聽不 　　懂是嗎？ B ：阿你朋友不能一人借一千一千嗎 　　？ A ：就沒有阿，聽不懂嗎？ B ：我這也沒有阿，你找我也沒用。A ：我明天再找你。 B ：你找我也無效，我也沒錢可拿。A ：好阿，好阿不然等著看，好拉，     喂。 B ：喂。 A ：好阿，等著看，掰掰，喂。 B ：我如果有借到呢。 A ：有借到在說阿。 B ：好阿最後3千我明天找我媽、找     我哥借看看。 A ：明天？ B ：蛤 A ：明天？ B ：黑阿，明天早上，最後3千。 A ：好阿，你再打給我，掰掰。   ２ ①109年5月19日上午7時49分【B撥打給A】 A ：0000-000000（顏銘毅） B ：0000-000000（王志倫） ①佐證檢察官起訴書附表一編號2。 ②通訊監察譯文出處：警卷第22至23頁。   A ：你在哪？ B ：我今天在要出發了。 A ：阿你在...（模糊）等。好嗎？ B ：好阿，借3千阿。   ②109年5月19日下午6時17分【A撥打給B】 B ：喂 。 A ：你在哪？ B ：我剛從公司出來。 A ：我幾點過去那等。 B ：幾點喔，我現在拿給你可以阿。     因為我有跟我同事借。 A ：要拿去哪給我？黑松？ B ：蛤？蛤？ A ：要拿去哪給我？ B ：廣興國小…（模糊）。 A ：不然黑松還是萊爾富？ B ：不然黑松那邊好了。 A ：好，掰掰。   ３ ①109年5月20日下午6時21分【A撥打給B】 A ：0000-000000（顏銘毅） B ：0000-000000（王志倫） ①佐證檢察官起訴書附表一編號3。 ②通訊監察譯文出處：警卷第23至24頁。   B ：喂。 A ：你在哪？ B ：公司阿，剛出來。 A ：現在拿嗎。 B ：蛤？ A ：現在要拿嗎？ B ：只能在2萬而已。 A ：...模糊 B ：蛤？ A ：阿其他的呢？ B ：其他明天。 A ：這樣我沒辦法拉。 B ：為啥沒辦法。 A ：這樣我哪有辦法。 B ：你沒辦法？ A ：我們今天不是講好了嗎？ B ：對阿，我只借到2萬而已。 A ：這樣？處理一下。 B ：對阿，我先拿2萬給你。 A ：哼，怎樣？ B ：阿你總共要跟我借6萬嗎？ A ：對阿。 B ：這筆錢借一借你真的可以不要來 　  找我嗎？ A ：對阿。 B ：你是有要進去嗎？ A ：對阿。我今天預計好了，大A。 B ：哼？ A ：我今天預計好了。 B ：你預計好了。 A ：你今天不是要給我3。 B ：不過今天借只有2萬而已，我明 　  天再想辦法借。 A ：那我怎麼辦？ B ：可是我今天也想不到辦法，只好 　  明天再看。 A ：黑。 B ：你是不是借一借還要找我借，星 　  期二。 A ：沒拉。你要到萊爾富嗎。 B ：黑阿，過去萊爾富那我過去把事 　  情講清楚，因為我不想再這樣。 A ：好。 B ：好2萬而已 A ：好   ②109年5月20日下午6時40分【A撥打給B】 B ：喂。 A ：你是開到睡著喔。 B ：哪有，我到了，我在7-11這。 A ：那兒的7-11。 B ：半路店這。 A ：機掰，你不是說要萊爾富。 B ：埒内那喔。阿不是7-11。 A ：吼，機掰，你到底在幹嗎？我在     7-11這等你耶。 B ：萊爾富那喔。 A ：7-ll旁邊中正國小這等你耶。 B ：喔，好阿，我拿過去。 A ：快點阿。 B ：好阿，再開了。   ③109年5月20日下午6時45分【A撥打給B】 A ：你到底在哪？ B ：我現在要到中正國小了   ４ 109年5月23日下午6時16分【A撥打給B】 A ：0000-000000（顏銘毅） B ：0000-000000（王志倫） ①佐證檢察官起訴書附表一編號4。 ②通訊監察譯文出處：警卷第24頁。   B ：喂。 A ：你現在人在哪？ B ：蛤？ A ：人在哪？ B ：我剛從公司出來。 A ：要去哪等你？中正國小好嗎？ B ：中正國小那個空地那嗎？夜市那     ？ A ：黑，好嗎？我現在去那等你，好     嗎？ B ：好阿。這樣。   ５ ①109年5月24日下午3時34分【A撥打給B】 A ：0000-000000（顏銘毅） B ：0000-000000（王志倫） ①佐證檢察官起訴書附表一編號5。 ②通訊監察譯文出處：警卷第24至25頁。   A ：喂明天幾點跟你拿 B ：蛤？ A ：6點半喔。 B ：5萬有寫...（模糊）欠著阿，確     定。 A ：有有，6點半哪裡跟你拿？中正     國小停車場喔？ B ：等下。 A ：怎樣？ B ：借5萬阿5萬。 A ：6萬拉5萬。 B ：不是5萬昨天就說5萬。 A ：6萬，幹您娘昨天離開的時候說6     萬。 B ：明明說5萬。 A ：6萬，昨天我們離開的時候說6萬     ，您娘咧。 B ：好最後6萬，那你就直接會去了     嗎，就進去了。 A ：對，阿明天是幾點可以拿。6點     半在那個還是7點。 B ：7點，7點在那邊。 A ：中正國小夜市，恩。 B ：沒有，中正國小那邊會有人。 A ：不然哪裏，阿國小？7點國小？ B ：恩.. A ：蛤？ B ：中正國小，喂？ A ：7點國小還是中正國小？ B ：恩.中正國小。 A ：7點喔，夜市嗎？中正國小夜市     ，停車場？ B ：對，中正國小夜市那邊。 A ：好7點，0K。 B ：恩。   ②109年5月25日上午6時52分【B撥打給A】 B ：喂，我到了你呢？ A ：沒，等一下我馬上出門。 B ：好阿，你單子要帶，記得欠條。 A ：好啦好啦。   ③109年5月25日下午3時34分【B撥打給A】 A ：喂。 B ：喂什麼事情？ A ：你是要拿？晚上是要拿4包嗎？ B ：蛤？ A ：晚上4包嗎？ B ：黑阿。 A ：好阿.晚上7點中正國小夜市再領     。 B ：好阿.阿你那個要帶著。等一下     傳給你。 A ：免阿，你等一下來一起寫，我印     好了，我有去跟人拿單子回來。     一次寫一寫就好，等下班一次寫     一寫。 B ：好好。   ④109年5月25日下午6時32分【B撥打給A】 A ：喂。 B ：喂，你現在在哪？ A ：我人在7-11。 B ：哪裡的7-11？ A ：你們埒內這個7-11。 B ：喔萊爾富那嗎？ A ：黑阿，7-11這。 B ：喔你在那等喔。 A ：黑阿，阿你在哪？ B ：我剛從公司出來。 A ：好好，那你慢慢開。 B ：好，阿你東西有帶嗎？還有帶票     嗎？ A ：有有有。阿你有筆嗎？ B ：沒呢.我沒筆，阿你又沒帶筆？ A ：我忘記我忘記，好好。   ⑤109年5月25日下午6時42分【A撥打給B】 B ：喂。 A ：你開來虎尾圓環好嗎？ B ：開去圓環？ A ：黑拉 B ：我現在在中正國小這呢。 A ：阿我現在再影印阿。 B ：喔好阿。   ⑥109年5月25日下午6時51分【A撥打給B】 B ：喂，你人呢我已經繞出來了。 A ：繞去哪？ B ：繞去圓環這邊，五金行這，五金     百貨這。 A ：…（模糊） B ：看要停在邊用就好。 A ：停在五金行那嗎？ B ：黑阿，我停在五金行這邊。 A ：等我…(模糊）   ６ ①109年5月26日上午3時26分【A撥打給B】 A ：0000-000000（顏銘毅） B ：0000-000000（王志倫） ①佐證檢察官起訴書附表一編號6。 ②通訊監察譯文出處：警卷第25至27頁。   （簡訊）明天起床打給我我拿單子去給你    ②109年5月26日上午7時36分【A撥打給B】 A ：喂，快處理1萬。 B ：我這沒有。我這沒錢。 A ：你想辦法阿。 B ：蛤？ A ：你想辦法阿。 B ：我沒辦法可想，我這沒人可借。 A ：你就先去想辦法，我在這等一下 　  。 B ：我沒辦法。 A ：你先去想辦法，不然你身上拿幾 　  千塊給我。 B ：我就沒有，你不是要進去了，還 　  要錢幹嗎，我這也沒錢。我現在 　  剩我吃飯錢而已。 A ：你就再想辦法我不想說那麼多， 　  快一點。 B ：我也沒辧法可想。 A ：就你去想辦法呀！ B ：我要想什麼辦法。 A ：本票我都敢簽給你了，你是在哭 　  夭阿。 B ：對阿，問題是我現在也沒有。 A ：你就先去想辦法拉，我在這等你 　  ，別讓我等不到你。 B ：蛤？什麼？ A ：我在這等你，你先去想辦法。 B ：…模糊。 A ：先去生一點，先去想辦法，我在 　  這等你別讓我等不到你。 B ：我又沒有。 A ：先去想辦法阿，別在拖時間，快 　  去想。 B ：阿沒時間，我有沒辦法。 A ：快去想別在哪邊有辦法沒辦法。 　  最後1萬別在那囉嗦我在這等你 　  。我在這等你。 B ：好阿.最多4-5千。 A ：1萬拉，別在那4-5千，喊什麼巴 　 拉K。 B ：我沒有在喊巴拉K（臺語），你     自己說，我只有剩4-5千。 A ：您娘基掰就是這樣，我在這等你 　  。 B ：就4-5千而已，看有多嗎。 A ：1萬。 B ：4-5千而已。 A ：我這稍等你，你別在那哭爸喔。 B ：你也別這樣好嗎。我真的沒有。 A ：幹您娘，我在這稍等你別在那哭 　  爸。 B ：我就真的想不到。 A ：我不要別在那拖多久，快一點。 　  我在這等你。 B ：我要怎麼想，你跟我說，我真的 　  沒人可借。 A ：你別再那說了，聽不懂是嗎？ B ：你也別再借，我就真的沒有。 A ：阿你說那麼大聲。是要說給人家 　  知道嗎？ B ：我現在在外面旁邊沒人。 A ：你反正你就…（模糊），我不想 　  跟你說了，快拉。 B ：這樣我看宗華有在嗎？不可能那 　  麼多，就這樣而已。 A ：最少8-9千厚。 B ：還要8-9千喔。 A ：最少8-9千厚。 B ：沒那麼多，我湊看看，有多少就 　  多少，我沒辦法保證。 A ：8-9千別在那邊有多少算多少。 B ：我沒辦法湊那麼多。 A ：你再借一些。 B ：蛤？ A ：你再借一些，不然等一下你來你 　  就試試看。 B ：我就真的沒有你一直說這些，是 　  馬上拿馬上有嗎？ A ：我管你喔，要就快，別在那拖時 　  間，不然等等來您憋就把你瞧掉 　  （臺語），厚，我在國小等你。   ③109年5月26日下午6時22分【A撥打給B】 B ：喂 A ：你人呢？ B ：還在公司還在做阿。 A ：還在做？ B ：對阿。 A ：要幾點？ B ：差不多要7點多那個時候。 A ：幾點？ B ：7點多。 A ：好7點多我中正國小等你。 B ：蛤？ A ：7點多我中正國小等你啦，蛤、 　  蛤、蛤三小。 B ：好阿。 A ：幹您娘咧好阿。   ④109年5月26日下午6時24分【A撥打給B】 B ：喂 A ：我要在哪？ B ：蛤？在哪？ A ：我要在哪中正國小？ B ：黑阿.在中正國小空地那等。 A ：幾點阿？ B ：7點多阿，我在等他們，等貨櫃 　  檔著，差不多7點多。 A ：7點多什麼7點。我7點10分去那 　  等你好。   ⑤109年5月26日下午6時56分【A撥打給B】 B ：喂。 A ：你在這幹嗎？ B ：蛤？ A ：你車上載誰？ B ：啥？ A ：你車上有載人嗎？  B ：沒阿，你說有誰？   ⑥109年5月26日下午8時38分【B撥打給A】 A ：喂 。 B ：喂，你不是說8點半要拿給我。 A ：我還在忙我等等打給你好嗎？我     等等打給你等我一下好嗎？ B ：大概幾點？會很久嗎？ A ：等我一下。一下子我等等打給你     好嗎？我現在忙。 B ：好。   ７ ①109年5月27日上午8時4分【B撥打給A】 A ：0000-000000（顏銘毅） B ：0000-000000（王志倫） ①佐證檢察官起訴書附表一編號7。 ②通訊監察譯文出處：警卷第28頁。   B ：喂 A ：喂，你在哪？ B ：我現在在西螺阿。 A ：晚上處理幾萬塊給我。 B ：沒辦法，我借不出錢了。 A ：幾萬塊可以嗎？ B ：我借不出錢了你別跟我說這些，     我真的借不出來了。 A ：你別跟我說借不出來這種問題，     我拿單子給你。最後一次，幾萬     塊都好。 B ：我也沒有。 A ：3萬可以嗎？ B ：2萬。 A ：3萬啦..好好2萬。 B ：2萬，我已經真的借不出來 A ：好好…..阿幾點？ B ：阿你是真的有要進去嗎？ A ：有拉，我就要拿單子給你，你就     出門了。 B ：阿已經最後一次，為何你還要借     ？ A ：別再說，2萬塊吼，今晚幾點，     今晚幾點？喂？ B ：你確定最後一次嗎？喂？ A ：嘿.今晚幾點？ B ：我沒..（模糊）大概星期五星期     六。 A ：嘿嘿嘿今晚幾點。 B ：7點多那。 A ：我7點在中正國小等你。厚.好。   ②109年5月27日下午6時28分【A撥打給B】 A ：你在哪？ B ：還在公司阿。 A ：還沒下班？ B ：還沒阿，要出發阿。 A ：我幾點去那等你，7點？ B ：黑阿差不多要50-55分那。 A ：好。 B ：阿你.. A ：6點55分阿。 B ：黑，這最後一次了，別再跟我說     要借，我真的借不到錢。 A ：好0K。 B ：好。阿你單子要帶黑。 A ：好。   ③109年5月27日下午6時29分【A撥打給B】 A ：中正國小旁邊那個夜市？  B ：對中正夜市那邊。 A ：好掰掰。   ④109年5月27日下午7時14分【A撥打給B】 A ：喂。 B ：喂，你寫好了嗎？ A ：寫好了。 B ：我剛要出去等一下。 A ：好。   ８  ①109年5月28日下午6時8分【A撥打給B】 A ：0000-000000（顏銘毅） B ：0000-000000（王志倫） ①佐證檢察官起訴書附表一編號8。 ②通訊監察譯文出處：警卷第28至29頁。   A ：喂。 B ：喂幹嗎？  A ：人在哪？ B ：公司阿，加班阿。 A ：加到幾點？ B ：9點阿。 A ：9點拿1萬給我。 B ：蛤？ A ：9點拿1萬給我。 B ：拿什麼？ A ：1萬給我。 B ：我沒有1萬阿。 A ：去想辦法。 B ：昨天已經最後了阿。 A ：我昨天忘記了咩，我今天中正國 　  小夜市等你。中正國小夜市等你 　  。 B ：我已經沒有人可以借了阿。 A ：就在想辦法一下咩。 B ：那你那邊沒辦法想嗎？ A ：就沒有太多了咩。 B ：我今天也沒辦法可以想沒人可以 　  借了阿。 A ：想辦法咩.我不想說9點半中正國 　  小停車場等你，最後一次， B ：不是說最後一筆錢了嗎，怎麼還 　  一直跟我借。 A ：阿就最後一次了咩。 B ：最後一次最後一次。 A ：恩，我在中正國小夜市那等你。 　  蛤？喂？ B ：今天最後一次嗎？喂？ A ：對對，ok厚。 B ：那你收據要帶，借據阿？ A ：好好，掰掰。   ②109年5月28日下午9時19分【A撥打給B】 B ：喂 A ：你人在哪？ B ：剛出公司阿。 A ：在榕樹那等你。 B ：阿你東西。   ③109年5月28日下午9時33分【A撥打給B】 A ：喂你在7-11？ B ：蛤？ A ：你在7-11？ B ：在7-11？不是在中正國小那？ A ：好好好。我在這等你，我在前面 　  。 B ：中正國小那嗎？ A ：夜市阿。 B ：黑阿，在那，我要到了。 A ：好好我在前面好。 B ：好。   ９ ①109年5月29日下午3時32分【B撥打給A】 A ：0000-000000（顏銘毅） B ：0000-000000（王志倫） ①佐證檢察官起訴書附表一編號9。 ②通訊監察譯文出處：警卷第29至32頁。   你打給他，打給誰？扁錢，扁前被警察攔下來，扁前被警察攔下來？（背景音） A ：我晚上需要1萬6，我順便拿單子 　　給你？ B ：我沒有1萬6真的。 A ：1萬5？ B ：1萬5我沒有先跟你說一下。 A ：蛤？ B ：現在我哥在查我的錢，說今年會 　  好，要查我的錢。說再家裡的錢 　  他現在要來查。 A ：要怎麼辦？我們說好的沒我的事 　  情喔。我們說好的沒我的事情喔 　  。 B ：喂？ A ：喂我們說好的沒我的事情喔。蛤     ？ B ：我知道。 A ：不然你今晚拿1萬.1萬5給我。大     家抵掉沒我的事情，這樣好嗎？     我單給你本票給你。 B ：好阿。你找我。 A ：我是說1萬5給我本票給你啦。 B ：我這拿不出來。我現在借不到錢     。 A ：阿萬5本票給你咩，最後一次確     定啦。我不會再找你了。 B ：我拿不出來。 A ：厚.就1萬5我本票給你，你聽不     懂嗎？別再說那麼多。電話中別     說那麼多就1萬5我本票給你啦。B ：不是本票的問題，我這真的拿不     出來。 A ：吼，跟你說最後一次1萬5，你今     天給我過，我改天就讓你過，我     就不會再找你好嗎？ B ：你都這樣說，結果都假的。 A ：我就說最後一次咩，真的最後一     次。1萬5最後一次，我本票給你     ，大家不相往來。好嗎？我不會     再找你了，這樣好嗎？ B ：阿你真的有要進去嗎？ A ：黑阿，我今天要進去了。你今天     拿給我我要進去了，真的。 B ：阿借款哪張呢？ A ：都在我這，我今晚一次拿給你。B ：你要印清楚阿。 A ：好我先印，我先寫。 B ：今天要加班到9點。 A ：你到9點喔。 B ：恩。 A ：阿我9點半在那等你，中正國小     旁邊夜市。 B ：你確定有辦法嗎？ A ：有，黑。 B ：確定可以拿給我都沒交集了嗎。A ：黑。 B ：如果再來找我，星期六或禮拜一     那。 A ：不會。我絕對不會找你，我要進     去了。厚，好。 B ：…模糊，你如果再找我。我真的     .一命換一命我也沒錢。 A ：好掰掰。   ②109年5月29日下午9時19分【B撥打給A】 A ：你人在哪？ B ：剛下班剛出來幹嗎？阿要…（模     糊） A ：中正國小旁邊。 B ：蛤？ A ：中正國小旁邊。 B ：好阿，你在那等，阿你有帶嗎？A ：有。 B ：借款和字據，阿筆有帶嗎？ A ：有。 B ：筆跟印泥那些都有嗎？ A ：有阿有。 B ：好，這樣好。 A ：喂，好，你多久到？ B ：在半小時阿。 A ：好。   ③109年5月29日下午9時25分【A撥打給B】 A ：喂，我要多1萬 B ：我沒有1萬。 A ：你去想辦法我等你，我要多1萬     。 B ：我沒辦法。 A ：你去想辦法。 B ：我沒辦法，我真的已經借完了，     已經沒人可借了，找地方講啦。A ：我管你喔，我要多1萬拉。 B ：我真的沒辦法借了。 A ：我要多1萬。 B ：我沒辦法。 A ：我要多1萬，我單一樣寫給你。 B ：我那邊沒人可借。 A ：我跟你說多1萬，我單給你拉（     用吼的）。 B ：我這沒人可借要怎麼想辦法。 A ：幹您娘，去想辦法。 B ：我要怎麼想辦法，你也幫忙想。A ：你想辦法多拿1萬不然8千也好，     9千也好。 B ：5千拉，5千我再找我家裏的人借 　　，最多5千這樣，真的沒辦法拿     那麼多。 A ：9千。 B ：5千拉別說那麼多5千拉，我真的     這樣而已。 A ：好，7千，7千。 B ：別7千，5千還可找我媽，跟我家     裏的人拿，5千。 A ：7千、7千、7千、7千 B ：給你湊到2萬就好，我真的拿不     出來。我借2萬就好，2萬而已。     2萬、2萬，我只有2萬 A ：7千、7千、7千、7千。最後一句     話7千。 B ：2萬、最後一句話2萬，我借2萬     湊整數就好。 A ：7千、7千。別再跟我囉嗦7千。 B ：2萬。 A ：7千.您憋跟你說最後一次7千、     幹您娘、您憋車把你打掉 B ：2萬、別這樣，我真正沒辦法拉     。 A ：7千好嗎？ B ：我又借不到。2萬拉真的借不出     來了，你也好心一點。 A ：好好好好。 B ：最多2萬最後一次了。 A ：好好好，你多久會到。 B ：蛤？ A ：幾點會到？ B ：差不多40分那時後。 A ：好。   ④109年5月29日下午9時36分【A撥打給B】 A ：你在哪？ B ：要到了。 A ：你在哪要到了？ B ：要到紅綠燈這，萊爾富這邊。 A ：哪有彎（模糊） B ：剛轉彎要到了。 A ：好。    ①109年5月30日下午3時45分【A撥打給B】 A ：0000-000000（顏銘毅） B ：0000-000000（王志倫） ①佐證檢察官起訴書附表一編號10。 ②通訊監察譯文出處：警卷第32至35頁。   A ：喂，你幾點下班 B ：6點阿。 A ：蛤？ B ：6點。 A ：我要一五阿。 B ：蛤？ A ：一五阿，我開給你。 B ：我沒一五阿。 A ：阿你想辦法咩。 B ：我沒辦法了。 A ：我就6點半中正國小旁邊找你，     拿單子給你。 B ：你昨天也這樣講，你已經講幾次     了。 A ：我等一下用好拍給你看咩。 B ：借據阿。 A ：借據我當面拿給你咩。 B ：你要印清楚阿。...（模糊） A ：好阿、好阿、好阿、好阿。 B ：說要給我沒拿，昨天也說要給我     沒拿。 A ：我等一下馬上拿，當面寫給你好     嗎？ B ：我已經沒想要… A ：好拉.最後咩，我當面拿給你，     我6點半那等你。 B ：好阿，最後一次，我不想在那邊     拖拖拖。已經脫3個月了。 A ：6點半。好好。 B ：黑。   ②109年5月30日下午3時46分【B撥打給A】 B ：喂，最後一萬嗎？ A ：一五拉。 B ：1萬5喔？ A ：黑拉，6點半在哪等你，大仔別     再打了。大仔。   ③109年5月30日下午6時20分【A撥打給B】 A ：喂你現在在哪？ B ：還在公司裏面阿。 A ：還沒出來？ B ：還沒，還在忙。 A ：要幾點？ B ：大概40分-50分。 A ：你會到，會到國小那？ B ：黑。 A ：好好好。 B ：阿你東西   ④109年5月30日下午6時38分【A撥打給B】 A ：阿你人呢？ B ：剛出來阿。 A ：你剛出來.. B ：黑阿，我一直忙到現在，才剛出 　  來而已。 A ：阿到我還要多借1萬5，我單都寫 　  好了都在這。 B ：我已經借剛好了沒1萬5了。 A ：不然你多湊1萬借我。 B ：沒辦法了。 A ：去處理拉。 B ：我要怎麼處理，我昨天已經跟我     家裏借了。 A ：你去多湊1萬。 B ：我最多只有1萬5 A ：多湊1萬，我要多用的，我單子     都寫好了都在我這。 B ：我這沒了。 A ：我開2百8咩。 B ：什麼2百8？300耶！ A ：如果多借1萬5，再多借1萬多少     ？300？ B ：我這不夠，不夠只有借1萬5，我     已經跟人借好了，沒辦法再借了     。 A ：再多借1萬拉。 B ：我已經借剛好了，沒辦法了。 A ：再多借1萬給我，別在那邊沒辦     法。 B ：我沒人，我這邊沒人可借了。 A ：去想辦法拉。 B ：要怎麼想辦法，我家裏人再問了     。 A ：你別在說那個，我跟你說我開30     0，310給你好嗎？厚。 B ：我現在沒辦法借，要找誰借？你     也拜託一下好心一點。 A ：我開310好嗎，我開310給你好嗎     ？多借1萬。 B ：310..你也不知道還的出來嗎？     你還的出來嗎？ A ：會..拉。 B ：我也沒辦法借阿。 A ：我開310給你，你多借1萬給我，     我不會再找你，單子給你。 B ：你每次都這樣說真的有嗎？ A ：有拉，我單子給你我不會再找你     ，你快一點我在這等你你快一點     。 B ：你別在我拿錢給你你沒單子給我     。 A ：好啦 B ：還有借款借據那張。 A ：好拉。好。你多久會到拉，喂，     你再多久會到拉。 B ：什麼？ A ：你再多久會到。 B ：在10幾分阿。 A ：阿你等一下拿2萬5給我嗎？ B ：對阿拿2萬給你。 A ：2萬5拉2萬5。 B ：2萬，我再借才5千而已。 A ：黑拉2萬5咩，快一點，我在這等     你，是要我等多久。 B ：我沒辦法借那麼多。 A ：2萬5拉，我就說2萬5，2萬5(用     吼的）。 B ：2萬，我真的沒辦法借哪麼多，     我還要跟家裡的人商量看可以嗎     ，最多5千沒辦法借到1萬，最多     湊2萬。 A ：2萬5別在那邊辯。 B ：我沒跟你辯，我這真的沒辦法了     ，你也拜多一下，一直這樣我去     借的都沒還，我真的很困苦。 A ：好多後一次2萬5別再跟我辨，我     現在在這等你你快拿來給我。 B ：我沒在辯，2萬拉。 A ：2萬5拉（用吼的）。 B ：2萬拉，拜託你拉。你也好心點2     萬拉（啜泣聲）。 A ：2萬5，我在這等你你快點來。 B ：2萬拉。 A ：最後一次最後一次我不會再找你     。2萬5好嗎？ B ：2萬拉。 A ：別再那邊辯了，2萬5好嗎？（雜     訊）最後一次2萬4我在這等你，     別在互找了2萬5這樣好嗎？別在     那邊辯了，我沒耐性了你快點來     。 B ：你無耐性。無耐性，你真的.. A ：最後一次2萬5，別在那邊辯了。B ：我也沒辦法拿。 A ：最後一次2萬5，我單子給你。 B ：2萬。 A ：2萬5我單子給你。好嗎 B ：最後一次最後一次不就星期一。A ：沒阿，現在這次最後一次我不會     再找你了。2萬5。 B ：你確定嗎？ A ：確定。我現在在這等你，你別在     讓我等太久你別在讓我等太久 B ：你如果再來找我再打電話給我說     要借錢？ A ：不會，我隨便你，我就跟你說我     這次拿完就要進去了，別在那邊     辯了，快來。 B ：確定，你真的有要進去？別再打     電話給我。 A ：要50分..（模糊） B ：大概要15分，我還要回家拿看可     以嗎？ A ：大概15分？ B ：黑阿，大概要7點。 A ：厚，你快一點拉。 B ：要怎麼快，我又不是馬上拿馬上     有。 A ：你快一點，我現在在7-11。 B ：哪邊？ A ：7-ll。 B ：中正國小那邊喔。 A ：你快一點。 B ：夜市那喔。 A ：黑，你快一點。 B ：好，最後一次，別在去的時候又     沒帶。 A ：好，你多就會到。 B ：還是沒寫。 A ：你多久會到你多久會到？ B ：7點拉。7點多那。 A ：7點拉，我沒辦法到7點多我還有     事，你快一點拉，不然至少也5-     10分看可以到嗎？ B ：我敢看看，不知道家裏還可不可     以借？ A ：你敢一點快一點好嗎？ B ：我現在再趕了再開車了，已經再     趕了。阿不然1萬5阿我很快就到     了。 A ：吼.就2萬5你還在跟我辨，我等     一下把你崔下去。 B ：我再開..模糊。 A ：你快一點2萬5我在這等你快一點     。 B ：你東西要帶，帶齊全別再沒帶了     。 A ：在我這，都在我這，你別讓我抓     狂喔。快來。 B ：對阿最後一次我現在再趕了。 A ：你幾點會到？ B ：蛤？ A ：幾點會到？ B ：大概7點阿，我現在要趕回家看     可以嗎？    ①109年6月1日上午7時43分【A撥打給B】 A ：0000-000000（顏銘毅） B ：0000-000000（王志倫） ①佐證檢察官起訴書附表一編號11。 ②通訊監察譯文出處：警卷第35至38頁。   A ：喂，我拿單子拿單子給你。 B ：現在嗎？ A ：對阿。 B ：那你在哪裏？ A ：中正國小等你阿。 B ：中正國小嗎？ A ：廣興國小。 B ：蛤？ A ：你不是在上班，廣興國小。 B ：你確定是拿單子給我不是再借錢     嗎？ A ：對阿對對對。 B ：那借據有帶嗎根本票？ A ：阿就本票還借據，不太清楚…（     模糊）我再印一次，我上次昨天     去印還是不清楚阿所以今天要去     另外一件書局再印。 B ：那不用你直接拿那張給我好了，     我不想在拖下去了，我真的..很     煩阿。 A ：好.好 B ：那你是重開嗎？ A ：我在國小等你，厚。好，廣興國     小。 B ：廣興國小。   ②109年6月1日下午9時36分【A撥打給B】 B ：喂。 A ：你在哪？ B ：我現在再半路店那拿到錢了要在     哪等。 A ：你是報警嗎？ B ：蛤？ A ：你報警嗎？ B ：有報警嗎？要報嗎？ A ：你有報警嗎？ B ：沒報阿？ A ：不然你現在在機掰三小（臺語）     ？ B ：我哪有在機掰三小（臺語）我哪     有怎樣？ A ：你現在是故意的？ B ：什麼故意的？ A ：蛤？ B ：什麼故意的？我哪有故意？ A ：別在全家那。 B ：全家半路店空地那？ A ：別在那。 B ：不然要在哪？萊爾富，埒内那還     是哪？ A ：萊爾富.恩..虎尾，虎尾郵局那     。 B ：太遠了，中正夜市那？ A ：不然這樣這樣我跟你說。恩.. B ：臺大？ A ：好好.臺大那個。 B ：急診那嗎？還是哪？ A ：臺大那個。 B ：正門口？ A ：臺大那個.你現在半路店左轉一     直走一直走右轉有一個..好好好     臺大急診門口那。 B ：哪邊？ A ：臺大急診門口那。 B ：好，那你東西有帶嗎？都有寫喔     ？確定喔？ A ：有寫，都寫好了。 B ：有印清楚，別在我不想拖到明天     一直拖 A ：好好，不會，好好。 B ：好在臺大急診那邊等。 A ：好，你自己？ B ：黑，你也自己？ A ：黑阿我自己阿。 B ：黑阿最後一次說好不互相往來。A ：好阿說好不互相往來。 B ：對阿，你收據跟本票 A ：這張單子你自己收好不要給人知     道。 B ：對阿你真的有要給我。 A ：有阿，我要給你阿我覺得如果給     你，你不知道會不會拿去報警。 B ：報警，我要怎麼報？要報我早在     之前就要報了，要拖到現在嗎？A ：不然咧？ B ：對阿，我還需要拖到現在？報警     我之前早就可報了。 A ：這張單子只能你我我們兩個人知     道喔。 B ：對，本票根你的借款。 A ：你收好。 B ：對我知道要收好，黑阿確定這次     會給我？ A ：我等一下拿給你。 B ：好阿那就載臺大急診那等。 A ：你現在在哪？ B ：西螺這邊要到廣興那。 A ：要到廣興，臺大急診。你要從哪     過來？ B ：從交流道那邊過去。 A ：我想一下..這樣.我跟你講到高     鐵站這。 B ：哪邊？ A ：高鐵站知道嗎？ B ：嘿，要哪邊等？ A ：高鐵停車場褢面阿。 B ：要高鐵停車場裏面？他那個有監     視器。 A ：那個有監視器喔？ B ：黑阿，那個裏面都有。 A ：真的假的？ B ：真的阿。 A ：不然就急診那邊好嗎？好阿好阿     就急診那邊好了。 B ：急診那邊黑。 A ：你自己喔？ B ：黑，你也自己喔？東西要帶喔。A ：不然咧，不然要等誰？ B ：黑阿你東西要帶。 A ：好好。   ③109年6月1日下午9時49分【A撥打給B】 A ：你在哪？ B ：要到了。 A ：我再進出急診室有什麼163這條     巷子這。 B ：哪邊？ A ：你現在在哪？ B ：我剛要轉過去急診室這邊這。 A ：你注意看有一個168美食廣場。 B ：168美食廣場，好。 A ：好嗎？現在紅燈轉到這個巷子這     。 B ：喔好。   ④109年6月1日下午9時59分【A撥打給B】 B ：喂 A ：喂，阿志你是別拿那張報警耶？B ：報警我要報什麼警？就已經.最     後一次了。 A ：黑阿，你收好別讓你家的人搜到     。 B ：對阿我知道，你別再來找我，我     已經明天拿一拿。 A ；好，明天你打給我，我再拿給你     。你摺小張一點放你包包喔，厚     。 B ：好，你確定喔，不會再找了。 A ：黑 B ：我不可能拿出來。 A ：好嘿.你確定喔，我有錄音喔。 B ：確定，對阿我確定，你也別再來     找我。 A ：你如果報警，你如果報警真的我     會找你配(臺語）。我們安安穩     穩過去就好。 B ：對，問題你出來以後你真的有辦     法還這筆錢？ A ：有我會慢慢還你，好嗎？好嗎？     喂？ B ：喂？ A ：我會慢慢還你。 B ：會慢慢還我？ A ：黑。厚，我明天跟你說詳細這樣     好嗎？ B ：恩。 A ：好我借據給你，阿你收好喔？ B ：好。    ①109年6月2日上午7時43分【B撥打給A】 A ：0000-000000（顏銘毅） B ：0000-000000（王志倫） ①佐證檢察官起訴書附表一編號12。 ②通訊監察譯文出處：警卷第38至39頁。   A ：喂。 B ：喂。阿起床了嗎？ A ：我起來了。 B ：蛤？你在哪？ A ：衝啥？ B ：甚麼？ B ：喂。 B ：喂。 B ：喂。   ②109年6月2日上午7時45分【B撥打給A】 A ：喂。 B ：喂。 B ：你現在在家嗎？ A ：嘿阿。 B ：阿你要拿給我嗎？早上現在。 A ：你幾點的班？ B ：不用，早上，早上先拿給我好嗎     ？  A ：你要等我。你要等我一下。 B ：差不多多久？ A ：要10分鐘。10幾分。  B  ：沒關係，要去哪裡碰面？  A ：你在夜市等我好了。 B ：哪裡？ A ：夜市阿。 B ：好阿，阿你單要帶喔。 A ：好。   ③109年6月2日下午5時20分【B撥打給A】 A ：喂。 B ：喂。 A ：嘿。 B ：我18點下班。 A ：蛤？ B ：我18點下班。 A ：18點？ B ：嘿。阿你要去哪裡載我？ A ：18點半，18點半中正國小阿。 B ：好阿，阿你單要帶阿。 A ：要3萬喔。 B ：2萬而已，我已經借到2萬了。沒     辦法借。 A：3萬啦，最後一次，我沒有要找你了，最後一次。 B ：沒辦法，我已經借2萬了。 A ：3萬啦。拜託啦。 B ：沒辦法了，你不要這樣拜託，不     要讓我難做人，2萬而已。 A ：3萬最後一次。 B ：2萬。 A ：3萬最後一次。 B ：2萬。 A ：3萬最後一次。 B ：你自己說的。你自己發誓。 A ：我發誓沒關係，我不得好死沒關     係。3萬最後一次。好嗎？ B ：2萬而已。 A ：3萬拜託啦。 B ：不行啦，車也是很少開。最後一     次2萬而已。 A ：最後一次啦，好我最後一次啦。     單先給你啦，最後一次。 B ：就這樣而已。 A ：好嗎？ B ：沒辦法。 A ：拜託啦。 B ：我也沒辦法，我就沒有了。2萬 　  而已。 A ：3萬最後一次啦，我就單給你。 B ：我知道，單先給我沒有錯。我現     在就缺錢齁。 A ：阿3萬最後一次啦。 B ：2萬。 A ：我不會再找你啦。 B ：2萬，你自己說的。 A ：3萬，我不會再找你。 B ：你每次都這樣說，你都一直找我     ，2萬。 A ：我不會再找你，我單給你，我就     …。 B ：最好最後一次。 A ：真的啦。3萬最後一次。我單給     你。 B ：阿你甚麼時候要進去？不要在那     說。 A ：明天阿。明天早上進去。 B ：明天早上？ A ：恩。 B（沉默）。 A ：18點半我過去等你。 B ：好，最後一次。 A ：好。 B ：好。   ④109年6月2日下午6時43分【B撥打給A】 A ：喂。 B ：喂。 A ：你在哪？ B ：我剛下班，我剛出來。 A ：靠北你剛出來喔。 B ：嘿阿。 A ：我在國小等你阿。單子寫好了。B ：還有加今天的1萬塊嘛。剛才。 A ：這樣總共3萬嘛？ B ：總共3萬阿。 A ：阿總數多少？總共現在多少？ B ：總數喔？ A ：恩。 B ：等一下我在說給你聽。現在講電     話，我也沒辦法看。 A ：好，掰。 B ：好。    ①109年6月3日下午6時26分【A撥打給B】 A ：0000-000000（顏銘毅） B ：0000-000000（王志倫） ①佐證檢察官起訴書附表一編號13。 ②通訊監察譯文出處：警卷第40至42頁。   A ：喂。 B ：喂。 A ：喂，你在哪？ B ：喂什麼事情？公司阿剛出來。 A ：喂。 B ：喂。 A ：還要拿2萬。 B ：我沒有2萬，你別找我我沒有了  　 。 A ：我跟你說。 B ：你別找我。 A ：你3萬給我，我今晚進去我明天 　  不會找你了，不然我明天還找你 　  。 B ：你每次都這麼說我要去哪邊拿錢 　  阿。 A ：我一樣本票簽給你，我一樣本票 　  簽給你。 B ：我已經沒人沒錢可以借了，我真 　  的沒錢可借了，阿毅。 A ：我明天一樣找你。 B ：阿你根本沒有要進去，根本是沒 　  進去，說要進去要進去哪有可能 　  一直在那拖，你別再騙了，我真 　  的..（模糊）沒辦法再借了。連 　  你這件事情我也要隱瞒起來，家 　  裏一直再問，然後我現在還要湊 　  我的錢。 A ：有，有拉，我跟你說，你聽我說 　  ，你等一下給我，我明天不會再 　  跟你拿，我明天絕對要進去，我 　  再拿執行單給你看。 B ：我現在都沒錢可以借了，我要找 　  誰？你也救我好嗎？我家裏也在 　  追我工廠工地的錢阿，剩下又開 　  始要動工，我需要錢我要找誰？ A ：蛤？ B ：蛤？阿毅我要找誰？我為了你向 　  人借四處借，借那麼多都還沒還 　  ，我自己..（模糊）要用我找不 　  到人借，我要找誰？我要怎麼辦 　  ？ A ：恩。 B ：蛤，你可以救我嗎？ A ：看你阿。 B ：看我怎麼會看我？我已經救你阿 　  ，我這次沒辦法救了。 A ：看你怎樣阿。 B ：我這次救不出來了，我自己救不 　  出來了。 A ：最後一次阿。 B ：最後一次最後一次你昨天也這麼 　  說，你也是再借。 A ：阿你憋跟你說現在最後一次，我 　  就跟你說現在最後一次，我等一 　  下拿執行單給你看我明天要進去 　  。 B ：阿不就之前說要進去都是假的， 　  都沒去報到這樣。 A ：最後一次咩，我等一下拿執行單 　  給你看好嗎？ B ：如果又沒看到，你又說沒拿到又 　  說沒。 A ：不可能，我等一下拿給你看，我 　  一樣本票簽給你。 B ：1萬5。 A ：3萬拉厚，1萬5我沒辦法。 B ：我現在沒辦法3萬阿，我真的找 　  不到人可以借了，我要找我家裏 　  的人借，我怕找家裏會知道..1 　  萬5。 A ：3萬拉，3萬拉。 B ：別說那些1萬5好嗎，不然都沒了 　  ，我真的沒錢可以借了，我早上 　  模糊）事情，1萬5。 A ：3萬拉，最後一次。 B ：1萬5。 A ：最後一次3萬。 B ：我真的沒辦法1萬5，我真的沒辦 　  法。 A ：3萬，最後一次。 B ：1萬5最後一次，你也讓我1萬5拉 　  。 A ：3萬，最後一次，我不會再亂。 B ：1萬5，最後一次。 A ：我明天，3萬最後一次，我不會 　  再找你，好嗎？ B ：你都這麼說結果一直找我，我真 　  的沒有了。 A ：我跟你說我等一下等一下執行單 　  拿給你看，3萬最後一次，要不 　  要一句話。 B ：2萬..2萬。 A ：3萬拉，3萬。 B ：2萬你別在這樣跟我說阿，2萬拉 　  。 A ：3萬，不然我明天也是找你。 B ：2萬。 A ：我明天我再跑，你如果要3萬， 　  我等一下執行單給你看。 B ：2萬，你家裏的人真的拿不出來 　  嗎？我這真的沒辦法了。 A ：3萬，真的拿不出來。 B ：我也拿不出來啦。 A ：3萬拉，一句話。 B ：2萬，2萬我真的拿不出來，最多 　  2萬我還要跟我家裏借，2萬 A ：3萬拉，不然我明天還是找你。 B ：2萬我真的沒辦法借那麼多。 A ：不然我明天還是找你阿。 B ：找我你就來找我，我也沒辦法， 　  我真的只能借2萬而已。 A ：3萬拉。 B ：2萬。 A ：3萬拉，我明天不會找你。 B ：2萬。 A ：我一樣再開保證書我拿執行單給 　  你看，3萬拉，大家不互相往來 　  ，這樣好嗎 B ：2萬，2萬，上次也這麼說結果你 　  還是一直找我。我一直借給你。 A ：我等一下拿執行單給你看，我等 　  一下拿執行單給你看。3萬阿。 　  好嗎？ B ：2萬。 A ：3萬拉。 B ：2萬別再說那麼多了，我真的借 　  不到那麼多錢了，我現在也欠人 　  錢一直在..（模糊） A ：3萬拉。 B ：2萬。 A ：好好2萬2萬，阿幾點跟你拿？ B ：阿你明天不會再找我？我真的拿 　  不出來，你真的別再找我。 A ：好，好，阿幾點跟你拿。 B ：大約7點半。 A ：好，中正國小夜市，好。 B ：半路店那邊那全家空地那。 A ：好好。 B ：你要帶，別再沒帶…（模糊）收 　  據跟本票。 A ：好。 B ：可以嗎？別再沒帶。 A ：0K，好好。   ②109年6月3日下午7時28分【B撥打給A】 A ：喂。 B ：喂，我借到了你現在在哪？ A ：我現在在虎尾阿。 B ：虎尾喔。 A ：黑阿，你在哪？ B ：我現在在家剛要出發。 A ：在那兒？ B ：我現在在家剛要出來，要拿給你 　  。 A ：阿要在哪？阿要在哪？喂？ B ：喂，阿你單子有帶嗎？跟你的執 　  行單？ A ：有拉，有阿。 B ：確定喔別在我去又說沒帶。 A ：阿你在哪？叫我要去哪？ B ：我們在中正國小那等要嗎？ A ：好好好好好好。    109年6月4日下午6時51分【A撥打給B】 A ：0000-000000（顏銘毅） B ：0000-000000（王志倫） ①佐證檢察官起訴書附表一編號14。 ②通訊監察譯文出處：警卷第42頁。   B ：喂。 A ：喂。 B ：我快到了。 A ：好阿，你等我一下，你在中正國     小等我一下。 B ：等一下阿毅，你有單嗎？單和本     票。 A ：有啦，我們阿富跟人家吵架，你     等我一下，我一下回來。 B ：菸要帶哈。 A ：好好。    ①109年6月17日下午8時8分7秒許【A發簡訊給B】 A ：0000-000000（顏銘毅） B ：0000-000000（王志倫） ①佐證檢察官起訴書附表一編號15。 ②通訊監察譯文出處：警卷第42頁。   簡訊：要讓我等多久   ②109年6月17日下午8時8分16秒許【A發簡訊給B】 簡訊：林北在黑松    ①109年6月18日下午6時1分【A撥打給B】 A ：0000-000000（顏銘毅） B ：0000-000000（王志倫） ①佐證檢察官起訴書附表一編號16。 ②通訊監察譯文出處：警卷第42至46頁。   B ：喂。 A ：喂。 B ：喂。 A ：旁邊有人嗎？ B ：蛤？ A ：旁邊有人嗎？ B ：沒有，沒人阿。 A ：阿你下班了喔？ B ：甚麼下班？ A ：阿你下班了喔？ B ：還沒阿。今天要加班阿。 A ：幹你娘哩，阿我要怎麼辦？ B ：阿就臨時的我也沒辦法。 A ：你娘阿機掰，阿我是怎麼辦，你 　  跟林北說這樣，現在是怎樣？ B ：阿就…臨時講的。 A ：臨時講的是你的事情阿。我要怎 　  麼辦？ B ：阿就沒辦法阿。 A ：沒阿要想辦法阿。 B ：看有辦法…要9點阿，我也還沒 　  找到錢阿。 A ：我跟你說…我跟你說有一個辦法 　  。 B ：甚麼辦法？ A ：有一個辦法啦好嗎？ B ：甚麼辦法？ A ：好嗎？ B ：甚麼辦法？ A ：我跟你說一種辦法你現在不答應 　  ，我就直接…等你下班我就直接 　  去堵你，阿大家就難看，我沒有 　  差阿，齁有這種辦法。 B ：朝進（音譯）是說你昨天要去     拼，有拿到嗎？ A ：車拼？人說等一下要給我阿，我 　  跟你說幹你娘機掰，我跟你說… 　  我不想說那麼多我跟你說就一句 　  話齁，你現金現在給我。 B ：問題我現在就還沒拿到阿。 A ：沒拿到你的事，我跟你說這樣啦 　  ，你卡先借我刷啦。 B ：蛤？ A ：你卡先借我刷啦。剛開的啦，我 　  開視訊給你看，那不會有事情， 　  我給你老闆的電話，給你電話你 　  問他沒關係，那不會有事情。 B ：沒有。 A ：沒沒沒是怎樣啦？ B ：阿我現在又沒卡片。 A ：幹你娘沒是怎樣啦？ B ：阿你那天已經借了… A ：阿現在是我的問題嗎？你好像應 　  好了欸。 B ：嘿阿，阿那個也是他們…我也沒 　  … A ：我現在到西螺了啦。你家的事情 　  啦。 B ：我現在也沒辦法了啦。 A ：幹你娘林北到西螺了啦。 B ：阿你就開慢點阿，我就沒辦法。 A ：我要怎麼延？我沒辦法延好嗎？ B ：怎麼會沒辦法延？ A ：我跟你說好就這樣。自己想辦法 　  。 B ：我這邊也說好他要9點多才能拿 　  阿。 A ：幾點啦？幾點啦？ B ：要9點多阿。 A ：你老師9點半？ B ：對阿。 A ：我跟你說9點半好，9點半。人家 　  店就是開到…人跟我約7點，我 　  不能跟人家延，真的不能延，我 　  車…跟人家約7點。 B ：我這也沒辦法。 A ：我再跟你說一種方式，跟你說一 　  種方式啦，一個就是你現金借我 　  ，一個是你卡借我刷，我刷完我 　  馬上拿來還你，我可以視訊給你 　  看沒關係。 B ：阿現金也要9點半才能拿到阿， 　  因為...我也要跟人家說好，人 　  也說要9點半阿。 A ：不然好啦，不要說我給你刁難啦 　  ，9點半。 B ：嗯。 A ：9點半這樣啦。多借我2萬。 B ：甚麼？ A ：我給人家延，阿多借我2萬，好 　  嗎？ B ：這樣就沒辦法嘞。 A ：幹你娘，我跟你說啦沒辦法就是 　  怎樣你知道嗎？卡借我，1萬8借 　  我就這樣而已。 B ：阿我身上就沒卡你是在…我也要 　  跟人家借阿。 A ：我跟你說就這様啦，要不要一句 　  話答應就好，不然都不用，大家 　  以後看著辦，我絕對等一下就來 　  ，你出來我就來找你了。 B ：我是為甚麼要再花那麼多錢？根 　  本就沒剛好的阿，你是在...。 A ：不要在那…我不想聽那麼多，一 　  句話… B ：你昨天也說好，說最後一條了， 　  阿現在又要修車。 A ：阿我現在是不是提早打給你？阿 　  你也說好這時間要給我阿。 B ：嘿阿但… A ：你也變卦，阿我也變卦阿。 B ：阿延到了…但多的是甚麼意思？ A ：幹你娘你現在是…我跟你說你先 　  聽我一句話好嗎？你延到我也延 　  到，你延到我拍謝，因為我跟你 　  說，我跟你說啦，這就是最後一 　  次，我不會再打給你齁。 B ：最後一次？ A ：嘿，就是2萬8還有2萬好嗎？ B ：多拿1萬而已。 A ：幹你娘不要在那…操機掰，我跟 　  你說。 B ：我也跟你說不要這樣。 A ：幹你娘你現在是在說…你現在是 　  想要搞到璨林（音譯）知道嗎？ 　  我現在馬上去燦林找你好嗎？ B ：我也不想要這樣。 A ：我就跟你說最後一次這樣好嗎？ 　  我給人家延，你說9點半1萬8嘛 　  ？再2萬，我給人家延，好嗎？ B ：一句話我拿給你，阿你又來找我 　  哩？ A ：我不會再來找你，我保證。 B ：你保證？你保證幾次了？ A ：我跟你說你如果不信，我跟你說 　  我保一隻手指單給你看？ B ：保甚麼？ A ：我說我保一隻手指單給你看？還 　  是一隻手？ B ：你剁下去不是又找我麻煩？ A ：我不會找你麻煩，我就是… B ：怎麼不會？ A ：我敢做…我就… B ：嘿阿你敢做，你不敢… A ：幹你娘我就…你要讓我先打給老 　  闆嗎？你要答應嗎？一句話我不 　  會再找你，快點我先打給老闆說 　  。 B ：好，這次最後一次4萬8。 A ：好，阿9點半你要拿去哪裡給我 　  ？我車等一下可能會丟在斗南。 B ：因為我在那種… A ：我想一下我…9點半準時拿到嗎 　  ？還是9點就拿的到？ B ：要9點半到9點45。因為… A ：我跟你說你最慢就是9點半拿給 　  我好嗎？因為人不可能開到這麼 　  晚你知道嗎？我昨天跟人家說好 　  了。你聽得懂嗎？ B ：我聽得懂，但是如果超過可能要 　  40分。 A ：我問一下我馬上打給你好嗎？好 　  嗎？ B ：好阿。   ②109年6月18日下午6時12分【A撥打給B】 B ：喂。 A ：喂。 B ：喂。 A ：喂。旁邊有人嗎？ B ：沒人。 A ：那個老闆說那工程師是台北下來 　  的要多給人2千，人等我…不然 　  就是現在要拿給我這樣。喂有聽 　  到嗎？ B ：喂。有。 A ：喂。 B ：喂。 A ：你有聽到嗎？聽到我說甚麼嗎？ B ：你再說一次。 A ：人工程師是從北部下來，我原本 　  不是給人家約7點？ B ：嘿。 A ：現在人到了，在等我的車，但我 　  不認識，現在我說要9點半才有 　  辦法，啊他說人家工程師台北下 　  來，要人家等要再多2千。 B ：阿明天呢？ A ：蛤？ B ：明天再用呢？ A ：明天？你聽不懂我意思？ B ：阿今天不能用，就約明天用阿。 A ：機掰你聽不懂？你又叫他回去？ 　  要多錢的阿。是瘋子嗎？ B ：沒阿你2萬8是車的嘛？ A ：對2萬8是車，阿另外2萬是我要 　  用的。 B ：你自己要用的？ A ：沒有，不是啦，幹你娘，反正就 　  是2萬8加2萬就是我車壞掉，你 　  聽得懂嗎？ B ：聽得懂。 A ：現在就是我不是跟人家約好了？ 　 老闆說正常來說你給人家工程師 　 延，延越久會越貴，因為人家台 　 北下來的，嘿，阿我朋友說延到9 　 點半2千。 B ：所以總共5萬就對了。 A ：嘿。 B ：阿我拿給你你不會來找我？ A ：嘿我馬上打給老闆說。 B ：你確定嗎？你確定不會來找我？ A ：確定啦。 B ：好9點半來找我。   ③109年6月18日下午9時23分【A撥打給B】 B ：喂。 A ：喂，你在哪？ B ：我剛下班阿。 A ：要在哪等你？ B ：就在... A ：嘿。 B ：在黑松那等。 A ：好你在那等我，我現在過去。 B ：好。    ①109年6月20日下午5時13分【A撥打給B】 A ：0000-000000（顏銘毅） B ：0000-000000（王志倫） ①佐證檢察官起訴書附表一編號17。 ②通訊監察譯文出處：警卷第46至47頁。   A ：喂。 B ：喂。 A ：你今天不用上班喔？ B ：有阿我中午就回來了阿。 A ：蛤？ B ：中午就回來了。 A ：為甚麼？ B ：身體不舒服。 A ：幾點找你？一樣？ B ：幾點？ A ：嘿阿，蛤？幾點找你？ B ：6點阿。 A ：在哪？ B ：黑松那好了。 A ：好。 B ：等一下這最後一次齁，不會再找     我了齁。 A ：確定。 B ：確定嗎？ A ：對。 B ：確定嗎？ A ：對啦，我開車韵。掰掰。   ②109年6月20日下午6時2分【A撥打給B】 A ：喂。 B ：喂。 A ：喂。 B ：喂，我到了你呢？ A ：要到了阿。 B ：你還沒出發喔？還沒出來？ A ：林北早就到了。 B ：你哪有到？ A ：你不是說黑松？ B ：嘿阿。 A ：我在這阿。 B ：喔，我快到了。好。   ③109年6月20日下午8時50分【A撥打給B】 A ：喂。 B ：喂。 A ：你在哪？ B ：在家阿幹嘛 ？ A ：在忙嗎？ B ：有阿。 A ：在忙喔。 B ：要幹嘛？ A ：蛤？ B ：要幹嘛？ A ：沒有阿要找你聊天阿。 B ：找我聊天？不是要找我借錢喔      ？ A ：沒有啦。 B ：聊天可以借錢我沒有。 A ：這樣我忙完我打給你好了，還是     明天早上再找你。 B ：甚麼事？你要花甚麼？ A ：沒有啦我要找你聊天而已。我電     話費很貴我有事情要跟你說，明     天早上好嗎？ B ：喂，甚麼事情？ A ：明天早上好嗎？ B ：你要跟我說那些事情我沒有。 A ：好啦，我明天早上打給你好嗎？ B ：嗯。 A ：好掰掰。    ①109年6月21日上午12時38分【A發簡訊給B】 A ：0000-000000（顏銘毅） B ：0000-000000（王志倫） ①佐證檢察官起訴書附表一編號18。 ②通訊監察譯文出處：警卷第47至53頁。   簡訊：起床自己打給我如果我沒接我回撥最好接電話   ②109年6月21日上午12時40分【A發簡訊給B】 簡訊：很重要的事情找你見面談最好不要讓我找不到你   ③109年6月21日上午9時57分【A撥打給B】 A ：你在哪？ B ：在家阿。幹嘛？ A ：你娘不是約好要聊天？ B ：在睡阿。幹嘛？ A ：阿我們不是約好要聊天？甚麼幹 　  嘛？ B ：用電話說阿。 A ：我要跟你說…機掰你明明知道我 　  在幹嘛，你叫我用電話說，不是 　  又害到你了？ B ：甚麼？ A ：你明明知道我在幹嘛，還用電話 　  說，不是又害到你了？ B ：問題我現在沒辦法出來阿，家裡 　  人… A ：就說要去買早餐阿。 B ：我已經吃東西了。 A ：阿我們講好了，現在講這樣是在     玩我嗎？ B ：要說甚麼啊？ A ：我現在為了你要在回去虎尾欸你 　  娘。 B ：阿昨天就說用電話說就好了，不     是聊天？ A ：沒有昨天是說見面聊天。 B ：哪有，就說電話聊天。 A ：現在要在那裡揮嗎？（臺語） B ：我哪有揮？（臺語） A ：阿你等一下找個時間出來是會怎     樣嗎？ B ：會很久嗎？ A ：不會啦等一下我…等一下我…我     去虎尾買個東西我再打給你啦，     你等我一下。 B ：要說甚麼事？ A ：就跟你說電話不能說，等一下打     給你你聽不懂嗎？等一下打給你     再出來。 B ：嗯。 A ：嗯。   ④109年6月21日上午10時53分【A撥打給B】 A ：在那？ B ：在家。 A ：要去哪找你？ B ：用電話說。 A ：要說話幹你現在又在揮甚麼？ B ：好阿我在黑松等你。 A ：好阿。 B ：在黑松那好了。 A ：好。 B ：黑松那。 A ：你要馬上出來嗎？還是我等你？ B ：我馬上出來。 A ：蛤？ B ：我馬上出來。 A ：好啦。   ⑤109年6月21日上午11時14分【A撥打給B】 A ：你在那？ B ：在家阿幹嘛？ A ：好阿你都不處理齁。 B ：我就沒辦法處理阿，我要怎麼處     理？ A ：好阿沒關係阿，我明天再來找你     阿。 B ：阿不是說要去台南？根本沒有嘛     。 A ：2萬塊我要怎麼去台南？你來看     我的車鏈都壞了。 B ：阿昨天呢？不是拿去了？你自己     說最後的。 A ：旁邊有人嗎？ B ：沒人阿。 A ：昨天我跟你說是擺在那，我只知     道是車鏈到了，最後的那2萬塊     我只是去那生活等領薪水而已。 B ：我現在要怎麼辦？我不用過嗎？ A ：今天21號，5號我就匯給你了。 B ：阿拿給你你又來找我欸，怎麼辦     ？ A ：我跟你說我鏈子換換我就要去台     南了，我不會再回來了，我就是     5號10號我就匯給你這樣。 B ：你可以信嗎？你一直說謊，沒有     一件做的到。 A ：一定可以信我這次真的要去台南     了，沒在亂說。 B ：阿這號碼是誰？你的？ A ：這無號碼的，這不是無號嗎？ B ：嗯。 A ：這人頭的。 B ：人頭的。 A ：我有2支，我不敢用原本那支打     給你我怕你有事情。 B ：嗯。 A ：我在保護你啦。我不敢用我自己     的號碼打給你。 B ：問題是你一直找我。 A ：我等一下就要去台南了啦。 B ：如果去了又要找我了啦。 A ：去台南怎麼找你？ B ：對阿又找我借錢阿，禮拜一禮拜     二，又回來沒錢找我借。 A ：你娘你有病喔，我跟你說我要去     台南做工作我又回來？ B ：你確定喔？ A ：我老大給我安排工作我敢又跑回     來？ B ：阿你之前不是說你老大忙著跑路     ？ A ：我老大沒事情了，他就安排我去     那做事情。 B ：好我拿給你你不會再找我了吧？ A ：不會。 B ：確定？ A ：看可以借我幾萬塊？ B ：我這沒了，就剩2萬。 A ：2萬塊？ B ：2萬2萬而已。 A ：好好，我在這等你掰掰。   ⑥109年6月21日下午8時3分【A撥打給B】 A ：喂志哥。 B ：嘿。 A ：志哥嗎？ B ：嘿幹嘛？ A ：你旁邊有人嗎？ B ：沒人。 A ：不要裝喔旁邊有人齁。 B ：沒人。 A ：你在哪？ B ：在家阿要幹嘛？ A ：你可以出來外面說話嗎？ B ：我現在在外面。 A ：你在外面幹嘛？ B ：講電話阿不然哩？ A ：是喔。 B ：嗯。 A ：我可以跟你拿1-2萬嗎？因為剛     剛2萬塊我被抓了交保。 B ：我沒辦法了。 A ：這樣我就沒辦法去高雄。 B ：這樣我就沒辦法了。 A ：我沒辦法去台南。 B ：這樣就沒我的事情我沒辦法了。 A ：你就拿給我我明天要去台南我不     會再找你了。 B ：我這沒有了，我真的沒有了。我     沒人可以借了，你不要再找我了     。 A ：阿不然1萬塊好嗎？ B ：你自己想辦法，蛤？ A ：1萬塊好嗎？ B ：沒有，我這沒了，你不要找我了     ，你自己說的，我這沒了。 A ：阿我就沒辦法阿，我就遇到… B ：我也真的沒有，沒辦法了，我也     不想要這樣。 A ：不要這麼大聲嘛。 B ：我沒有大聲我真的沒有了。你去     找別人。 A ：真的要搞到大家都知道？ B ：哪有人聽到？我在外面哪有人聽     到？我又沒有大聲。 A ：我也不願意這樣。 B ：我也不願意這樣，我身上真的沒     了。這最後一條沒了，你找別人     借。我真的沒了，你找別人說。 A ：就沒人敢跟我見面。 B ：對阿，我身上沒錢。 A ：這樣我明天也沒辦法去阿。還是     要找你阿。 B ：你找我也沒用，我也沒錢阿。就     命一條這樣而已，我真的沒錢了     。 A ：不要說這種話啦，命一條。 B ：對阿就真的這樣，我真的沒錢了     。要找來找阿。我真的沒錢了，     為了你的事情我常常睡不好。 A ：我也跟你說拍謝。 B ：拍謝沒錯，問題是你不要來找我     ，你也說好了阿。 A ：我就說…就跟你說最後1-2萬塊     。 B ：我也跟你說最後真的沒錢了阿。     我身上沒錢了，我也跟你說真的     沒錢了，你也不要來找我。你有     你的難處，我也有我的難處阿，     為甚麼要來找我呢？你也說好阿     ，你說意外對阿，我這真的沒錢     ，被你借完了，借到乾了，我常     常為了錢再跑，阿我要找誰，就     只有你難過，我不會難過嗎？     喂，我沒辦法借你了，去找別人     啦。 A ：嘿。 B ：嗯。 A ：甚麼？ B ：你去找別人我沒辦法。 A ：我剩找你而已阿，我要找誰？ B ：我就這樣而已，就這樣。 A ：1萬塊好嗎？ B ：我這沒錢了。 A ：最後1萬塊啦，我不會再找你。 B ：我這也沒錢了，你不要找我。 A ：我跟你說最後1萬塊，不會再找     你啦，不會再打給你了啦好嗎？ B ：我這沒錢嘞，我這沒錢，我那一     天就跟你說沒錢了，一句話。 A ：一句話對阿，最後1萬塊。 B ：我沒了我沒了你去找別人。 A ：你也不想要我再打擾你嘛對嗎？B ：問題我身上也沒錢了。要怎麼找     你？ A ：明天再拿也可以阿。 B ：我沒有啦，我沒辦法。 A ：最後1萬塊啦好嗎？ B ：我沒有沒辦法。 A ：不要這樣啦好嗎？ B ：我是真的沒了啦。沒人好借了，     你去找別人。 A ：我有別人好找我就不用找你了。 B ：對阿，你找我也沒用阿，我也沒     錢。也沒人要借我跟你一樣。這     樣而已。 A ：這樣而已是怎樣？ B ：對阿就沒錢了，剩一條命而已，     就像你說的。 A ：不要在那說那些啦。 B ：我剩命而已，我沒錢了。 A ：我敢死你敢死嗎？不要說那些啦     。我說真的你說那些沒意思。 B ：死了你就不會來找我也不用煩那     些有的沒的。 A ：一定要這樣？ B ：是你要這樣阿，我就沒錢了，只     有命而已。 A ：要這樣？ B ：就是這樣。我沒錢了，就命而已     。 A ：你在那？ B ：我在家不用找了，我在家。 A ：我找你。 B ：不用不用找我，我在家。反正我     沒錢了，要下個月這樣，也沒人     要借，你來找我我也拿不出來，     就只是在耗時間而已。 A ：我就跟你說最後1萬塊，也不用     下個月，下個月我也不用找你了     。 B ：問題我現在也沒有阿。 A ：明天拿阿好嗎？ B ：明天我要找誰拿？沒人要借阿，     要找誰拿？ A ：我跟你說最後一次齁。 B ：你拿你的身分證去貸啦，貸1萬     塊出來。 A ：你娘我身分證就不能貸幹你娘。B ：我現在沒有，剛剛是你搞得很難     看的欸，我已經借很多，沒幫到     你嗎？ A ：我知道阿，我也是老實跟你說阿     ，你想說要怎麼證明，證明我不     會再找你，好，不然錄音阿好嗎     ？ B ：錄音沒用，你一定會來找我的阿     。 A ：不然這樣，一句話好嗎？ B ：甚麼？ A ：我GOGORO車先放在你那。 B ：甚麼？ A ：我車拿去給你騎。 B ：不用啦，你車到時壞了還要賠給     你。 A ：喂。 B ：喂。 A ：嘿。 B ：你去找別人。 A ：我跟你說真的最後啦，不會再找     你。 B ：我就真的沒了。 A ：我真的不會給你…最後 B ：沒有，我也真的沒有。 A ：最後。 B ：沒有。 A ：真的最後我不會再找你，也不會     再打給你好嗎？ B ：我這裡沒了。我沒人好借了。 A ：我跟你說最後啦，我不會再找你     啦好嗎？ B ：這樣要6點半，明晚，要9點，可     能要加班。 A ：甚麼時候？明天？ B ：嘿阿。 A ：現在有幾千塊齁？ B ：沒有我要跟公司借。 A ：好好。 B ：阿不然你不能想辦法嗎？5千塊     去籌，你籌不出來嗎？ A ：沒有，我現在就是1萬，1萬我就     不會找你了。 B ：阿明天借完不就又繼續找我借？A ：沒有，因為現在1萬我就要馬上     下去台南了。 B ：阿你不是中午拿到就馬上去台南     了？ A ：我中午去虎尾買東西，被人贓到     齁。 B ：贓到又沒事，你又去開庭，你又     沒做甚麼事？ A ：後面又牽扯到那個齁。 B ：甚麼？ A ：電話沒辦法說。 B ：5千我就真的5千給你。 A ：沒有啦，我現在就1萬…我不會     給你那個…1萬我明天不會找你     了啦。 B ：我現在也沒有阿，阿你家裡有辦     法… A ：我哪有可能回家？你頭腦空ㄟ喔     。 B ：不然跟你家人借阿。 A ：在忙…借…借… B ：我這也忙阿…借…借… A ：我就最後一次，你等一下拿給我     我不會再找你。 B ：你都這樣說阿。 A ：我不會我不會我等一下馬上去台     南。 B ：你還是會來找我。 A ：我不會，我不會再找你。最後1     萬，我不會再找你。 B ：確定？ A ：確定。 B ：好我最後拿1萬給你。 A ：你在哪？ B ：家裡，等一下我錄音起來。 A ：錄音甚麼？ B ：我錄音起來當證據。 A ：甚麼時候？ B ：錄音起來你不會再找我。我拿給     你的時候。你不是說可以錄音？ A ：等一下我打給你好嗎？我馬上到     。 B ：你在哪？ A ：我等一下馬上到。 B ：嗯。   ⑦109年6月21日下午8時24分【A撥打給B】 A ：喂，阿要去哪裡找你？ B ：喂。 A ：要去哪裡找你？ B ：來全家空地旁邊好了。 A ：好你等我一下我要到虎尾了。 B ：好 。    ①109年6月22日下午7時14分【A撥打給B】 A ：0000-000000（顏銘毅） B ：0000-000000（王志倫） ①佐證檢察官起訴書附表一編號19。 ②通訊監察譯文出處：警卷第53至57頁。   A ：喂。 B ：喂。甚麼事情？ A ：你不是說今天回來要拿2萬給我     。 B ：甚麼拿給你？  A ：你說今天回來要拿2萬給我。 B ：拿甚麼給你？ A ：你不是說要跟公司拿2萬給我。 B ：哪有？昨天已經2萬給你1萬給你     了，沒有了，是昨天不是今天。 A ：靠腰我還跑回來。 B ：我沒說禮拜一要給你，昨天就最     後一次了。我這沒辦法給你。 A ：我跑回來了欸。我下班了阿我又     跑回來。 B ：對阿你回來幹嘛？我又沒準備？ A ：你說今天要給我阿？ B ：沒有昨天說已經最後一次了，你     也說好不會再找了。 A ：你旁邊有人嗎？ B ：沒有。 A ：你現在人在哪？ B ：在路上。 A ：我去找你。你在哪？ B ：你要去哪裡找？ A ：我要去哪裡找你啊？喂。 B ：找我要幹嘛？ A ：喂。 B ：喂。 A ：我想說你今天要給我阿，又跑回     來。 B ：我又沒有，我又沒說要給你？昨     天就已經最後一次了。昨晚就沒     了，你也說最後一次，不會再找     了，你也不想跟我牽扯。你自己     說的我也沒說甚麼，我也說好就     最後一次這樣。 A ：現在我跑回來你不能不給我吧。 B ：我這邊也沒了阿。 A ：我跑來了阿。 B ：你跑回來我這也沒了阿。我又沒     說禮拜一給你？ A ：是你昨天說的，我聽錯了阿，現     在要怎樣？我不能沒拿到錢阿。 B ：我這也沒錢阿。我這真的沒錢，     你就回去台南做阿。 A ：沒有，我回來不能沒拿到錢阿。 B ：我這又沒錢阿。 A ：我又跑回來。 B ：我這又沒錢你找我幹嘛？ A ：你現在人在那？ B ：黑松這要到了。 A ：我去黑松找你阿。 B ：好。   ②109年6月22日下午7時22分【A撥打給B】 B ：喂 。 A ：你在黑松那吧？ B ：嘿阿我已經到了。 A ：沒有啦我說不要在那吧。 B ：蛤？ A ：去別地方。 B ：阿要去哪？ A ：我哪知我看一下。 A ：喂。 B ：喂。 A ：等一下被人看到。 B ：不會阿。 A ：不然…（模糊） B ：不然要去哪裡？ A ：沒有我是說我這一趟回來你還是     要給我阿，還是明天？還是怎樣     ？ B ：我這已經沒錢了，我坦白給你說     ，已經沒錢了，最後一次。 A ：沒有我跟你說我的拍謝，我這一     趟路回來，我還是要拿錢回去吧     ？ B ：我這真的沒錢了，我昨天不是有     跟你說？ A ：我就會錯意嘛，我跟你說拍謝嘛     。 B ：我這真的沒錢了，我也跟你說真     的沒錢了。 A ：沒有我一趟路回來我也跟你說拍     謝，但我錢還是要回去吧。讓我     帶回去，我以後也不會來找你對     吧。 B ：我這也真的拿不出錢了，你說拍     謝… A ：我也跟你說不然明天？還是甚麼     時候？你拿給我嘛。 B ：問題我現在拿不出錢了。 A ：不然你明天拿給我就好嘛。 B ：我拿不出來要等7月那。我沒錢     了。 A ：我跟你說不然我在這等你嘛。 B ：我這就拿不出來。 A ：我明天還是要回去西螺嘛對不對     ？ B ：你自己說沒要回來了，沒有要找     我了阿。 A ：嘿我聽錯了，你聽不懂嗎？ B ：你哪有聽錯？我昨天… A ：我就跟你說我聽成今天你要給我     ，你聽得懂嗎？ B ：我哪說要給你？你說最後一次了     。 A ：我就跟你說我聽錯了，我當作你     禮拜一要給我。 B ：你聽錯？我真的沒錢了，你一句 　  聽錯就從我這拿，我拿不出來了 　  。 A ：我就跟你說最後一次我也不會再     跟你牽扯。 B ：你昨天說最後一次。 A ：我跟你說最後一次，我就跟你說     是我聽錯了，這次是最後一次拿     了之後我要回去台南，不要再多     說甚麼，拿了我就走，也不會在     這揮（臺語）嘛是不是？ B ：問題我現在拿不出來，再揮（臺     語）也拿不出來。你又要繼續找     我拿，我就拿不出來。 A ：對阿，我就跟你說我聽錯了，我     這次拿到我也不會再跟你揮（臺     語），我拿到後你過你的我過我     的，也不會跟你牽扯，很簡單。 B ：對阿，阿你回去你拿到錢要幹嘛     ？也沒差阿。你昨天已經拿到了     ，今天又要拿。 A ：我跟你說…如果等一下在高速公     路遇到臨檢怎麼辦？我跟你說我     今天拿到這筆錢我才能跟我老闆     交…這樣我沒拿到錢我要怎麼跟     我老闆交代？現在就是說你拿出     來，不要多說甚麼，拿出來我就     走，我們以後我不要多說甚麼。 B ：如果拿給你，你又繼續找我呢？ A ：我們不要多說甚麼嘛，我就不會     揮（臺語）嘛，以後不要再有關     係。 B ：阿你如果拿到後，又被髒到（臺     語）呢？阿不是又算我的？ A ：沒有，阿拿到我就要走了阿。 B ：對阿，你如果高速公路上去又被     髒到（臺語），不是又找我？又要找我拿，不是又算我的？ A ：沒有，我要先去嘉義住，住完我     老闆叫我早上再去台南，你聽得     懂嗎？ B ：嗯。 A ：嘿。 B ：阿如果你又被髒到（臺語）呢？ A ：沒有… B ：像你說的阿。 A ：機掰，我現在就快點開去嘉義就 　  沒事情了，早上回去台南就沒事 　  情了。 B ：1萬，2萬太多了，我明天去領， 　  1萬而已。 A ：2萬，我們說2萬就2萬啦，我說 　  真的不要再那揮（臺語）。 B ：甚麼我在揮（臺語）？ A ：我在這等你… B ：我真的沒揮（臺語），我真的.. A ：2萬就是2萬好嗎？ B ：1萬。 A ：我們前面說2萬就2萬不要在那揮 　  啦（臺語）好嗎？ B ：甚麼我們說2萬？我們甚麼時候 　  說2萬？ A ：我們快解決啦。 B ：我甚麼時候說2萬？ A ：阿我就聽成2萬阿齁，沒有2萬回     去沒辦法交代阿。 B ：阿我也拿不出來阿，要怎麼辦？A ：你給我2萬，我就不會跟你再牽     扯就這樣。不會再跟你揮（臺語     ），不會再打給你就這樣好嗎？     我也不會跟你揮（臺語），我就     直接回去台南這樣好嗎？ B ：確定嗎？ A ：非常確定，非常確定。 B ：如果又揮（臺語）呢？ A ：不會啦揮（臺語）這沒意思啦。B ：好阿，我最後一次2萬給你，如     果你再來找我，我直接跟我老闆     說，我真的…受不了… A ：我不會再找你，你不要去找老闆     說那，這樣好嗎？ B ：對阿你如果一直找我，我真的就     找老闆。 A ：你不要說那些，沒意思啦。 B ：對阿你也說你…也一條命而已。 A ：阿撕破臉你也不能怎樣啦，你知     道嗎？ B ：對阿撕破臉就這樣阿。 A ：我跟你說啦，撕破裂你雲林也不     用住了啦。是不是？我們何必這     樣？ B ：對阿，是說… A ：問題你要怎麼拿給我？ B ：我先跟我哥看有嗎？再看要再哪     裡等。 A ：你要怎麼跟你哥借？ B ：蛤？ A ：你要怎麼跟你哥借？ B ：跟我哥說我跟人…（模糊）就好     了。 A ：阿我要在哪等你？ B ：不然在黑松這？ A ：甚麼？喂？你說在哪？ B ：在廣興國小這好了。 A ：哪裡？ B ：從這裡過去的國小。 A ：喔好好好。 B ：我再打給你。 A ：你要打給我？ B ：對阿看拿到我跟你說阿，要在哪     等，還是你先去等我？現在先趕     回去。 A ：要多久？ B ：15分。 A ：好啦我想一下。沒有阿你打我LI     NE就好啦。 B ：沒有。 A ：你打我的LINE之後再鎖起來就好     阿。 B ：你在廣興國小等我好了。 A ：他這有一個閃黃燈嘛？ B ：對。還是要去上次那個運動球場     ？ A ：我在廣興國小好了 。 B ：好。    ①109年6月24日下午3時8分【A撥打給B】 A ：0000-000000（顏銘毅） B ：0000-000000（王志倫） ①佐證檢察官起訴書附表一編號20。 ②通訊監察譯文出處：警卷第57至59頁。   B ：喂。 A ：喂，志哥。 B ：甚麼事情？ A ：你來圓環一下好嗎？ B ：圓環？我現在沒辦法喔。 A ：你來圓環一下，我跟你聊天一下 　  。 B ：我沒辦法，我今天要顧家，今天 　  家沒人，我一人在家。 A ：阿不然你幾點有辦法出來？ B ：要幹嘛？電話講就好。 A ：沒有阿，我要找你聊天一下。你 　  有辦法出來嗎？ B ：我沒辦法。 A ：我跟你說要聊天就出來一下這樣 　  而已。 B ：我沒辦法出來阿。 A ：我看你幾點要出來，我跟你聊天 　  而已。 B ：電話說就好啦。 A ：我就不要要用電話說，電話就虧 　  錢齁。 B ：阿甚麼事情現在就可以說了阿， 　  不會說很長的阿。 A ：我就要跟你聊天，你聽不懂嗎？ B ：阿不然我打給你？ A ：我這就沒號碼的，你要怎麼打？ B ：你就講就好啦，甚麼事情？又不     會說很久。 A ：我就要見面聊天，看你甚麼時候     有空。 B ：問題我現在就忙，沒辦法出去。 A ：你幾點有空？ B ：阿你不是去斗南那做了？ A ：端午節放假，你幾點有空？ B ：有很急？我家裡人都出去了。 A ：你幾點有空？ B ：還不確定。 A ：我19點半再打給你。 B ：是要借錢嗎？還是怎樣？ A ：找你聊天啦。 B ：確定齁？ A ：嘿阿。 B ：如果要借錢沒得借，如果要威脅     甚麼… A ：好啦，我跟你說聊天，幹你娘。 B ：你不要說這些現在一套，到時見     面又一套。 A ：幾點？ B ：蛤？ A ：幾點有空？ B ：還不確定阿。 A ：我幾點要打給你？ B ：19點半。 A ：蛤？ B ：19點半、19點那。 A ：好好。   ②109年6月24日下午4時32分【A撥打給B】 B ：喂。 A ：喂，幾點放學？ B ：6點。 A ：要在哪等你？ B ：在廣興那。 A ：蛤？ B ：廣興國小那。 A ：好掰掰。 B ：好。   ③109年6月24日下午5時17分【A撥打給B】 B ：喂。 A ：幾點要出來？ B ：蛤？ A ：幾點要出來？ B ：會說很久嗎？ A ：甚麼？ B ：就聊天而已？ A ：嘿阿，幾點出來？ B ：不然等一下，現在可以。 A ：19點？ B ：現在可以。 A ：你來圓環這找我好嗎？ B ：哪裡？ A ：圓環這，7-11。 B ：你說圓環喔。 A ：嗯，7-11阿。 B ：會說很久嗎？ A ：不會，一下子。 B ：要借錢我沒有喔。 A ：好。 B ：可以嗎？ A ：好掰掰。 B ：蛤？ A ：好。 B ：甚麼？ A ：好掰掰。   ④109年6月24日下午6時24分【A撥打給B】 B ：喂。 A ：你人呢？ B ：公司阿，剛出來。 A ：阿我現在要在這等，還是要去別 　  地方？ B ：在國小。 A ：快點啦，我車…還要換，快用用 　  。不然明天又放假了。 B ：好。    109年6月27日下午7時10分【A撥打給B】 A ：0000-000000（顏銘毅） B ：0000-000000（王志倫） ①佐證檢察官起訴書附表一編號21。 ②通訊監察譯文出處：警卷第59頁。   B ：喂。 A ：幹你娘，你是在衝啥小？ B ：上班阿，再加班阿。 A ：下班沒？ B ：下班了阿。要幹嘛？ A ：幹你娘機掰，你弄到你娘阿機掰 　  ，我爸怎麼知道林北給人借了1 　  百多萬？ B ：我又沒去找人。 A ：幹你娘又沒有？你娘阿老機掰， 　  你人在哪？ B ：我在公司阿。 A ：阿要出來了沒？ B ：要出來了阿。 A ：林北等你啦，幹你娘機掰。 B ：好阿。 A ：給我解釋清楚，不然…你娘阿老 　  機掰。弄到林北跑路，林北弄到 　  你很難看，幹你娘… B ：見到面再說好嗎？    ①109年6月28日上午11時40分【A發簡訊給B】 A ：0000-000000（顏銘毅） B ：0000-000000（王志倫） ①佐證檢察官起訴書附表一編號22。 ②通訊監察譯文出處：警卷第59至60頁。   簡訊：不要故意不接我要找你講事情。   ②109年6月28日上午11時40分【A撥打給B】 B ：喂。 A ：你今天故意不接電話是怎樣？ B ：我剛睡起來怎樣？ A ：你不要裝，你故意不接電話，以 　  為我不知道嗎？ B ：我剛睡起來阿。 A ：我等一下用好過去找你。 B ：要幹嘛？ A ：衝啥？幹你娘機掰，我不會說啦 　  ，等一下說給你聽啦，好嗎？等 　  一下見面說啦，好嗎？ B ：昨天都已經處理完了。 A ：我不會說啦，我見面說給你聽啦 　  ，我爸為甚麼會知道，我說給你 　  好嗎？ B ：現在可以說阿。 A ：我現在旁邊有人，不方便說你聽 　  不懂嗎？我見面跟你說好嗎？等 　  一下見面說好嗎？我用好打給你 　  。 B ：好。   ③109年6月28日下午12時46分【A撥打給B】 B ：喂。 A ：在吃飯嗎？ B ：嘿阿，在吃飯阿幹嘛？ A ：要幹嘛？找你講話，要幹嘛？ B ：嘿阿，出來一起吃阿。 A ：你在哪？我在這虎尾圓環等你。 B ：這不會… A ：蛤？ B ：這不會太多人嗎？ A ：不然要哪？黑松？還是中興國小 　  這籃球中心？ B ：在黑松這等。人少，也比較大。 A ：好，我在這等你。    ①109年6月29日上午7時58分【A撥打給B】 A ：0000-000000（顏銘毅） B ：0000-000000（王志倫） ①佐證檢察官起訴書附表一編號23。 ②通訊監察譯文出處：警卷第60至63頁。   B ：喂。 A ：你在哪？ B ：公司阿，幹嘛？ A ：阿要去哪？ B ：回家阿幹嘛？ A ：要跟你說話阿，我在等你。 B ：要說甚麼話？你不是去台南那做     了？ A ：有狀況，林北很…（模糊），你     跟我說要去哪裡說話。 B ：我也要上班，你要說甚麼？ A ：林北要跟你說話，你是在…機掰 B ：你機掰甚麼？我又沒說不去。 A ：阿林北跟你說話，你是在… B ：阿你現在是怎樣？ A ：你跟林北說就好啦，你是不想跟     林北說嘛？ B ：你要說甚麼？阿借錢我就真的沒     了。 A ：甚麼？ B ：你是要跟我借錢喔？ A ：幹，你可以不要在你家說，可以     當面說嗎？ B ：一句話，你是要跟我借錢嗎？等     一下要說的是這個問題嗎？ A ：等一下可以見面說嗎？你在家裡     說方便嗎？ B ：方便阿，家裡沒人。 A ：我跟你說…林北昨天被人收押。 B ：甚麼？ A ：昨天被人收押，剛交保出來而已     。 B ：哪又會交保？ A ：林北昨天去討錢啦，我叫他其他     的匯去你的戶頭阿，人報警。 B ：怎麼會報警？ A ：我可以不跟你見面，你匯3萬進     我的戶頭好嗎？ B ：我沒錢。 A ：是有要幫忙嗎？最後一次了，是     有要幫忙嗎？我也沒有要跟你見     面了，我要回去台南了，我給你     我的戶頭，你等一下匯2萬進來     。 B ：我沒辦法，我沒辦法，這次我沒     辦法幫你。 A ：你不要…幹你娘，我跟你說你拿     給我就好了好嗎？ B ：我沒辦法，我沒錢了。我給你用     的全沒了，我沒錢了。 A ：幹你娘，就最後一條，是不幫忙     ，幹你娘機掰。 B ：我沒辦法了，我身上沒錢了。 A ：好，沒關係你等著看。你要機掰     沒關係。 B ：不是我機掰，我身上沒錢了。一     直找我拿錢幹嘛？昨天就最後一     條了。 A ：我就拜託你幫我度過這個難關，     我晚上拿到錢，就匯過去給你。 B ：沒辦法我找不到人借了。我沒錢     了，我沒人了。 A ：我就跟你說最後一條，幹你娘，     你在那機機掰掰沒關係。 B ：找不到人啦，你是想怎樣？ A ：你在那機掰沒關係。 B ：我已經幫你很多次，你這樣是想     說甚麼？我就沒辦法了，真的沒     辦法。 A ：我跟你說最後一條，好嗎？ B ：我沒辦法。 A ：你現在再說沒辦法沒關係阿，你     娘阿機掰，你掛掉，機掰大家試     看看。 B ：要拼命喔，還是你根本沒要還要     拼命？ A ：我有要還阿，幹你娘機掰我現在     就是要度過這個難關啦，你有辦     法幫我度過這個難關嗎？ B ：沒辦法。 A ：晚上再拿給我沒關係阿。 B ：我這沒辦法。 A ：蛤，你娘老機掰，我開口…我就     跟你說我晚點就拿還給你。 B ：我這沒辦法。我沒錢借了。我這     沒辦法。 A ：你掛掉沒關係，大家翻臉操機掰     。 B ：你不去找別人借，找我幹嘛？我     跟你說你要自己想辦法。 A ：我當面說好嗎？ B ：為甚麼要當面說？我已經說得很     清楚。好要在哪等？ A：看你啦。 B：廣興國小那。 A：好。   ②109年6月29日下午9時18分【A撥打給B】 B ：喂。 A ：幹你娘，你死了喔？ B ：甚麼死？ A ：蛤，不爽嗎？幹你娘老機掰。 B ：不要說這些好嗎？ A ：怎樣？ B ：剛下班阿。 A ：嘿阿那？ B ：我22點拿給你阿。 A ：4萬5。 B ：蛤？ A ：4萬5。 B ：4萬5？沒那麼多，最多借到3萬     而已。 A ：沒那麼多？想辦法阿我賭爛阿。B ：我沒辦法，就3萬而已。 A ：不然4萬阿。 B ：沒有。 A ：沒有…想辦法阿，沒有。 B ：你怎麼不想辦法？怎麼不幫忙做     ？ A ：不爽啦，不然一起死阿，敢嗎？B ：阿你幹嘛一直找我拿？ A ：我跟你說4萬阿。要嗎？ B ：3萬。 A ：4萬阿。 B ：3萬阿。 A  ：3萬我沒辦法阿。 B ：為甚麼又多1萬。 A ：4萬阿，我不會再找你。一句話     ，敢嗎？ B ：我問你敢嗎？你再來找我？要怎     麼辦？要怎麼辦？ A ：再找你？ B ：你再找我？再找我？ A ：我要在那等你？ B ：黑松那，22點，最後4萬。 A ：22點？ B ：嗯。 A ：我還要等到22點？ B ：嘿阿。 A ：不能快點嗎？ B ：沒辦法。 A ：你要先回去家嗎 B ：對阿我要回家。 A ：你回家拿？還是怎樣？ B ：要回家跟我媽我哥借。 A ：我現在去黑松等你。 B ：最後4萬就不要找了。 A ：22點齁。 B ：嘿22點。 A：快點啦，我沒辦法等。 B ：我沒辦法。 A ：好啦。   ③109年6月29日下午9時30分【A撥打給B】 B ：喂。 A ：喂。5萬啦。 B ：沒5萬啦，4萬就4萬。 A ：5萬啦，一句話。 B ：4萬。 A ：5萬我絕對不會找你。 B ：4萬。 A ：5萬我絕對不會找你。4萬我還是     會找你。 B ：4萬，跟你說4萬就4萬。 A ：5萬。 B ：4萬。 A ：4萬那就不用，我絕對給你幹。 B ：你根本沒去台南。 A ：5萬阿，我要去台南了阿。 B ：4萬而已，你自己說4萬就4萬。 A ：不然4萬5？ B ：4萬啦。 A ：4萬5。 B ：4萬，你從3萬喊到4萬，4萬就好     。 A ：4萬5。 B ：4萬。 A ：4萬5。 B ：4萬，4萬就4萬。 A ：4萬5。 B ：4萬。 A ：隨便你啦，看你要怎樣阿，幹你     娘。 B ：4萬就4萬阿。 A ：操機掰。 B ：甚麼操機掰？我又沒怎樣？是你     跟我借欸。 A ：沒關係，一句話啦，4萬5要嗎？B ：阿如果不給？你要來找我是嗎？A ：嘿阿。 B ：阿就死死死，這樣喔。 A ：看你要怎樣阿。 B ：阿沒有要還喔？不還喔？ A ：我跟你說如果5萬我就不會再找     你。阿4萬5我也不會再找你，看     你怎樣。 B ：看我怎樣？又再威脅我這樣？ A ：我沒威脅你。我在等你喔，快點     掰掰。    109年7月2日下午7時16分【A發簡訊給B】 A ：0000-000000（顏銘毅） B ：0000-000000（王志倫） ①佐證檢察官起訴書附表一編號24。 ②通訊監察譯文出處：警卷第63頁。   簡訊：人呢？    ①109年7月5日上午8時51分3秒【A發簡訊給B】 A ：0000-000000（顏銘毅） B ：0000-000000（王志倫） ①佐證檢察官起訴書附表一編號25。 ②通訊監察譯文出處：警卷第63頁。   簡訊：麻煩打個電話給我。   ②109年7月5日上午8時51分14秒【A發簡訊給B】 簡訊：很要緊別逼我去你家    109年7月8日上午2時39分【A發簡訊給B】 A ：0000-000000（顏銘毅） B ：0000-000000（王志倫） ①佐證檢察官起訴書附表一編號26。 ②通訊監察譯文出處：警卷第63頁。   簡訊：明天起床麻煩與我聯絡    ①109年7月9日下午6時2分45秒【A發簡訊給B】 A ：0000-000000（顏銘毅） B ：0000-000000（王志倫） ①佐證檢察官起訴書附表一編號27。 ②通訊監察譯文出處：警卷第63頁。   簡訊：人勒   ②109年7月9日下午6時2分48秒【A發簡訊給B】 簡訊：快   ③109年7月9日下午6時2分52秒【A發簡訊給B】 簡訊：打給我   ④109年7月9日下午6時2分57秒【A發簡訊給B】 簡訊：人呢   ⑤109年7月9日下午6時3分【A發簡訊給B】 簡訊：快   ⑥109年7月9日下午6時7分32秒【A發簡訊給B】 簡訊：人勒   ⑦109年7月9日下午6時7分39秒【A發簡訊給B】 簡訊：快打給我